臺灣高等法院刑事判決　　　　　　 100年度上更(一)字第34號
上　訴　人
即　被　告　何世將
選任辯護人　洪維煌律師
　　　　　　姜明遠律師
上列上訴人因違反毒品危害防制條例等案件，不服臺灣基隆地方
法院98年度訴字第850 號，中華民國99年4 月22日第一審判決（
起訴案號：臺灣基隆地方法院檢察署98年度偵字第2020號、第
2021號），提起上訴，判決後經最高法院發回更審，本院判決如
下：
    主  文
原判決關於何世將部分（除已無罪確定之附表一編號外）均撤
銷。
何世將所犯如附表一編號至、至、至及附表二編號
至「罪名及應處刑罰」欄所示之罪，各處刑、宣告沒收如附
表一編號至、至、至及附表二編號至「罪名及
應處刑罰」欄之所示。應執行有期徒刑拾貳年；未扣案之「0000
000000」、「0000000000」、「0000000000」行動電話機具支
（不含SIM 卡）沒收，如全部或一部不能沒收時，追徵其價額（
附表一有罪部分）或對其與徐淑惠連帶追徵其價額（附表二部分
）；未扣案之販賣附表一編號至、至、至所示毒品
之所得財物總計新臺幣伍萬仟元沒收，如全部或一部不能沒收
時，以其財產抵償之、未扣案之販賣附表二編號至所示毒品
之所得財物總計新臺幣伍仟伍佰元與徐淑惠連帶沒收之，如全部
或一部不能沒收時，以其與徐淑惠之財產連帶抵償之。
其他被訴如附表一編號、部分均無罪。
    事  實
一、前案紀錄
    何世將前因施用第一級、第二級毒品案件，由台灣基隆地方
    法院於民國97年9 月30日，以97年度訴字第1249號判決判處
    有期徒刑7 月、7 月、3 月、3 月，嗣經上訴，由本院於97
    年11月11日，以97年度上訴字第5172號判決上訴駁回而確定
    ；復因施用第一級、第二級毒品案件，由台灣基隆地方法院
    於97年11月28日，以97年度訴字第1591號判決判處有期徒刑
    8 月、3 月確定，前開案件，嗣由台灣基隆地方法院以98年
    度聲字第467 號裁定應執行有期徒刑1 年10月確定，於98年
    4 月21日入監服刑，現仍執行中（於本案不構成累犯）。
二、本案事實
  (一)何世將、徐淑惠（後改名為徐藝諼，為了敘述之一致性，本
    院仍以徐淑惠稱之，且其經另案通緝，本院將另行審結）明
    知甲基安非他命係毒品危害防制條例所明定列管之第二級毒
    品，不得非法持有、販賣，竟基於意圖營利暨販賣第二級毒
    品甲基安非他命資以牟利之犯意，以何世將所持用之行動電
    話門號「0000000000」、「0000000000」、「0000000000」
    ，與如下所述之交易對象互為聯絡，由何世將單獨，或與徐
    淑惠共同販賣第二級毒品甲基安非他命而牟利如下所述：
  1.緣簡嘉瑤（綽號「小不點」）因不詳友人之居中轉述而悉何
    世將素有甲基安非他命之供應門路。為達己解癮目的，簡嘉
    瑤遂於附表一編號至、至所示日期，逕以其所持用
    之「0000000000」門號與何世將所持用之「0000000000」、
    「0000000000」行動電話門號聯絡或發送簡訊，本於彼等交
    易默契而對何世將購買甲基安非他命之要約表示，何世將不
    回絕簡嘉瑤之來電或簡訊要約，進而基於營利之意圖暨販賣
    第二級毒品甲基安非他命之個別犯意，先後於附表一編號
    至、至所示時間，於各該編號下之交易地點，前後12
    次以附表一編號至、至所示之價格，分別出售甲基
    安非他命予簡嘉瑤以牟利，簡嘉瑤則當場交付如附表一編號
    至、至所示交易金額；另於附表一編號所示日期
    ，由簡嘉瑤以其所持用「0000000000」門號發送簡訊及撥打
    何世將所持用之「0000000000」門號，向其為購買新台幣（
    下同）2,000 元甲基安非他命之要約表示，經何世將允諾，
    並約定交易地點後，旋於附表一編號所示時間，由不知情
    綽號「家勝」之友人駕駛車號1961-KM 自小客車載同何世將
    前往附表一編號所示地點，由何世將將第二級毒品甲基安
    非他命2 包（毛重各為0.35、0.4 公克）交付與簡嘉瑤，簡
    嘉瑤則當場交付價款2,000 元而銀貨兩訖，嗣交易完成後，
    為前已獲悉情資而於附表一編號交易地點埋伏之警員當場
    查獲，並扣得何世將出售予簡嘉瑤之甲基安非他命2 包（毛
    重分別為0.35公克、0.4 公克，扣於另案簡嘉瑤所涉違反毒
    品危害防制條例案件中）。
  2.曾進佳（綽號「黑狗」），與何世將係屬舊識，知悉何世將
    有取得甲基安非他命之管道後，為達解癮目的，乃於附表一
    編號至所示日期，以其所持用之「0000000000」門號與
    何世將所持用之「0000000000」、「0000000000」行動電話
    門號聯絡或發送簡訊，本於彼等交易默契而對何世將購買甲
    基安非他命之要約，何世將不回絕曾進佳之來電或簡訊要約
    ，並基於營利之意圖暨販賣第二級毒品甲基安非他命之個別
    犯意，於附表一編號至所示時間，於各該編號下之交易
    地點，前後8 次以附表一編號至所示之價格，分別出售
    甲基安非他命予曾進佳以牟利，曾進佳或於交易地點當場給
    付購買毒品之交易金額或於事後償還所賒價款，迄今業已清
    償附表一編號至所載各次之交易金額。
  3.廖伯堂與何世將原係舊識，於閒聊時知悉何世有取得甲基安
    非他命途徑，為達解癮目的，乃於附表一編號至所示日
    期，以其所持用之「0000000000」號門號與何世將所持用之
    「0000000000」行動電話門號聯絡或發送簡訊，而對何世將
    購買甲基安非他命之要約表示，何世將不回絕廖伯堂之來電
    或簡訊要約，進而基於營利之意圖暨販賣第二級毒品甲基安
    非他命之個別犯意，於附表一編號至所示時間，由何世
    將將廖伯堂向其所購買之甲基安非他命，置放於廖伯堂位於
    基隆市○○路77巷9 之11號住處之信箱內，於附表一編號
    所示時間，何世將則係得廖伯堂同意後，逕自進入廖伯堂前
    開住處，將廖伯堂向其所購之甲基安非他命置放於廖伯堂住
    處之抽屜內，前後6 次以附表一編號至所示之價格，分
    別出售甲基安非他命予廖伯堂以牟利，廖伯堂則於何世將交
    付甲基安非他命後，事後再償還購買毒品之交易金額，迄今
    業已付清附表一編號至所載各次之交易金額。
  4.高王輝（綽號「豆花」）於95年間於台灣基隆看守所附設勒
    戒所執行觀察、勒戒時，適何世將亦同時入所執行勒戒處分
    ，因而相識，進而知悉何世將有取得甲基安非他命之管道。
    高王輝與女友唐羿晴為解毒癮，乃於附表一編號所示日期
    ，由高王輝以唐羿晴所持用「0000000000」門號（申請登記
    人：唐玉旭）撥打何世將所持用之「0000000000」行動電話
    門號，由高王輝、唐羿晴各出資1,000 元，推由高王輝向何
    世將購買甲基安非他命，何世將不回絕高王輝之來電要約，
    進而基於營利之意圖暨販賣第二級毒品甲基安非他命之犯意
    ，於附表一編號所示交易地點出售甲基安非他命與高王輝
    ，高王輝並當場交付價款2,000 元。
  (二)徐淑惠乃何世將之妻，於附表二編號至所示時間前，接
    獲廖伯堂、簡嘉瑤以渠等之「0000000000」、「0000000000
    」門號撥打何世將所持用之「0000000000」門號所為購買甲
    基安非他命之要約表示後，徐淑惠乃藉此來電邀約而為允供
    現貨之應答表示，以此方式而與廖伯堂、簡嘉瑤就買賣甲基
    安非他命達成共識，而著手販賣行為。其後，徐淑惠復即與
    何世將達成共同販賣第二級毒品以資牟利之犯意聯絡，續由
    何世將於附表二編號、所示時間前，以電話聯絡或傳送
    簡訊之方式，與簡嘉瑤、廖伯堂確認交易價格、交易地點，
    並於各該編號項下之交易地點，分別交付甲基安非他命與廖
    伯堂所委前來取貨之真實姓名年籍不詳綽號「小偉」之男性
    友人及簡嘉瑤，以此與徐淑惠共同出售甲基安非他命與廖伯
    堂、簡嘉瑤資以牟利，而廖伯堂則於事後付清價款2,000 元
    ，簡嘉瑤則於附表二編號所示之時，於何世將交付甲基安
    非他命時，當場給付如附表二編號所示價金，而銀貨兩訖
    ；又簡嘉瑤於附表二編號所示時間前，以其「0000000000
    」門號撥打何世將所持用之「0000000000」門號，並由徐淑
    惠接聽，簡嘉瑤於電話中詢問徐淑惠有無甲基安非他命之現
    貨，徐淑惠則應允可供貨，而著手於販賣行為，嗣簡嘉瑤掛
    斷電話，徐淑惠為達販賣第二級毒品之目的，乃與何世將達
    成共同販賣第二級毒品以資牟利之犯意聯絡，由何世將續傳
    送簡訊至簡嘉瑤所持用「0000000000」行動電話門號內，與
    簡嘉瑤就甲基安非他命之交易數量、價格等買賣條件達成共
    識，並於附表二編號所示之時，交付甲基安非他命與簡嘉
    瑤，簡嘉瑤則當場給付如附表二編號所示價款，何世將則
    以此方式與徐淑惠共同出售甲基安非他命以牟利。
三、案經基隆市警察局移送台灣基隆地方法院檢察署檢察官偵查
    起訴。
    理  由
甲、證據能力
壹、證人高王輝、唐羿晴、簡嘉瑤、廖伯堂、曾進佳、黃秀慧之
    警詢證述部分：
一、按被告以外之人於審判外之言詞或書面陳述，除法律有規定
    者外，不得作為證據；被告以外之人於檢察事務官、司法警
    察官或司法警察調查中所為之陳述，與審判中不符時，其先
    前之陳述具有較可信之特別情況，且為證明犯罪事實存否所
    必要者，得為證據。刑事訴訟法第159 條第1 項、第159 條
    之2 定有明文。換言之，被告以外之人必於審判中到場而為
    陳述，乃其內容竟與先前陳述不符，且先前陳述具有較可信
    之特別情況，且為證明犯罪事實存否之所必要，即具備所指
    之可信性及必要性，斯時始可例外賦予證據適格之地位。所
    謂「與審判中不符」，乃指其陳述自身前後之不符或與審判
    中之其他證據相互齟齬，致就主要事實應為相異之認定者是
    。而所謂「較可信之特別情況」，則係重其陳述內容，是否
    出於供述者之真意、有無違法取供情事之信用性，而非重在
    其陳述內容究否足以證明被告犯罪。是判斷所指之特別可信
    ，自應就調查筆錄製作之原因、過程及其功能等項目加以綜
    合觀察，據以判斷該傳聞證據是否「有特別可信之情況」，
    倘可據以認定其任意性暨信用性俱無疑慮者，即可例外賦予
    證據能力，俾其成為法院審判時之適格證據。查本件證人高
    王輝於警詢（附表一編號除外，下同），就被告之犯行業
    指證綦詳，然其於偵查中及原審作證時，則翻異前詞，對其
    陳述之前後矛盾，顯然已足可導致本案「待證事實（主要事
    實）」之相異認定。即以起訴之犯罪事實為中心，證人高王
    輝於警詢時所證，實乃本案主要事實存在或不存在之證明，
    兼以證人翻異前詞之情節，甚為顯然，法院顯無從再就同一
    事實陳述者，取得相同之證言，是此之不符，核與刑事訴訟
    法第159 條之2 所揭櫫之「被告以外之人於檢察事務官、司
    法警察官或司法警察調查中所為之陳述，與審判中不符」，
    且「為證明犯罪事實存否所必要者」相合，即其「必要性」
    之具備。次查，證人高王輝於警詢時均證稱被告何世將有販
    賣甲基安非他命，雖於偵查中、及原審審理時改稱係由高王
    輝與被告何世將合資購買云云。然無證據可認其於警詢時所
    為之陳述係公務員違背法定程序所取得，堪認證人於警詢證
    述無違法取供之情事。此外，上開證人亦不否認警詢之證述
    均係出於自己陳述，形式上細稽其證述內容，與警詢過程中
    所提示之監聽譯文等證據資料，全無矛盾相悖之處，顯見係
    出於供述者之真意而為，再審酌上開警詢筆錄製作時間與本
    件案發時間相距較近，記憶應較法院審理時清晰，且顯然較
    無外力干擾或介入而為陳述，顯係具備「較可信之特別情況
    」，是本件既就相關證人警詢筆錄製作之原因、過程及其功
    能等項目加以綜合觀察，實已足認其任意性暨信用性俱無疑
    慮；換言之，其證述時之「外部情況」實已足信其具有客觀
    情況所顯示之本質上可信。綜上研析，應認證人高王輝之警
    詢證述（附表一編號除外，詳丙、無罪部分之說明），符
    合刑事訴訟法第159 條之2 規定，應例外賦予其證據適格之
    地位，而具有證據能力，得以作為本案之證據。
二、至於證人簡嘉瑤、曾進佳、廖伯堂、唐羿晴於警詢所證內容
    係屬被告以外之人於審判外之陳述，且辯護人及被告亦主張
    該證據無證據能力，不同意該證述內容作為認定本案犯罪事
    實之證據，而簡嘉瑤、廖伯堂嗣於檢察官偵訊時已到庭作證
    ，且曾進佳、簡嘉瑤、廖伯堂、唐羿晴於原審審理時亦到庭
    證述明確，是渠等於警詢時之證言亦非證明被告犯罪之必要
    證據，是揆諸前揭規定，證人簡嘉瑤、曾進佳、廖伯堂、唐
    羿晴於警詢時之證言自不得作為證據。
貳、證人高王輝、唐羿晴、簡嘉瑤、廖伯堂、曾進佳之偵查證述
    部分：
    按刑事訴訟法第159 條第1 項雖規定，被告以外之人於審判
    外之言詞或書面陳述，除法律有規定外，不得作為證據。而
    本件證人於偵查中所為之證詞固均屬被告以外之人於審判外
    之陳述，惟依刑事訴訟法第159 條之1 第2 項規定，原則上
    屬於法律規定為有證據能力之傳聞證據，於例外顯有不可信
    之情況，始否定其得為證據。是以，得為證據之被告以外之
    人於偵查中所為之陳述，因其陳述未經被告詰問，應認屬於
    未經合法調查之證據，此項詰問權之欠缺，非不得審判中由
    被告行使以補正，而完足為經合法調查之證據，此有最高法
    院97年度台上字第2340號判決參照。查證人高王輝、唐羿晴
    、簡嘉瑤、廖伯堂於偵查中之證述，均已依法具結，有卷內
    結文在卷可憑，且衡諸該等陳述之作成並無顯不可信之情況
    ，而辯護人雖主張證人高王輝、簡嘉瑤、廖伯堂於檢察官偵
    查時之證述無證據能力，又無法指出顯不可信之情況，因認
    具有證據能力。至證人曾進佳、高王輝、唐羿晴於於偵查中
    於檢察事務官前所為之證詞，乃屬被告以外之人於審判外之
    陳述，並無法律規定例外得具有證據能力之情形，且未經依
    法具結，應不具證據能力。
、關於卷附監聽譯文
一、按偵查犯罪機關依法定程序監聽之錄音，如已踐行調查證據
    程序，非不可採為認定犯罪事實之基礎，此觀刑事訴訟法第
    165 條之1 第2 項之規定自明（最高法院93年度台上字第
    6510號判決意旨參照）。查本件所附之通訊監察之監聽錄音
    及譯文，係由原審核發監聽，合乎通訊及監察保障法所規範
    之(一)重罪、(二)必要性、(三)相當性、(四)法定期間及(五)書面令狀
    等法定要件，除下述二係屬逾越被許可之監聽期間而屬非法
    監聽之外，其餘均屬合法監聽，而檢察官、被告及辯護人則
    對除下述二之外的合法監聽各該監聽譯文所載譯文內容之真
    實性均無爭執，又上開監聽譯文中被告以外之人所為之陳述
    內容，雖屬被告以外之人於審判外之陳述，惟於審理期日就
    上開譯文提示並告以要旨（見本院審理筆錄），迄至本案言
    詞辯論終結前，檢察官、被告及其選任辯護人就此合法監聽
    之譯文內容之證據能力均未聲明異議，則前開除下述二之外
    的監聽譯文亦均有證據能力。
二、通訊保障及監察法施行後，司法警察或其他有偵查犯罪職權
    之公務員，若不依該法第5 條第2 項規定取得檢察官或法院
    核發之通訊監察書（同法於96年7 月11日修正為僅得由檢察
    官聲請管轄法院或法官核發），或未依同法第6 條規定，由
    檢察官口頭通知先執行通訊監察，即擅自對犯罪嫌疑人、被
    告或其他訴訟關係人實施通訊監察，事後亦未依規定補發通
    訊監察書者，不啻脫逸法律規範而恣意竊聽他人通訊內容，
    不僅違反該法所揭示實施通訊監察所應遵守之「令狀原則」
    與「一定期間原則」，且嚴重侵犯人民秘密通訊自由及隱私
    權，其情節難謂非重大。實施刑事訴訟程序之公務員對犯罪
    嫌疑人、被告或其他訴訟關係人施以通訊監察，如非依法定
    程序而有妨害憲法第12條所保障人民秘密通訊自由之重大違
    法情事，從抑制違法偵查，保障人權之觀點衡量，自應排除
    其證據適格。此所以通訊保障及監察法於96年7 月11日修正
    時，特於該法第5 條第5 項、第6 條第3 項增訂違反該法規
    定進行監聽行為情節重大者，所取得之內容或所衍生之證據
    ，於司法偵查、審判或其他程序中均不得採為證據，以維人
    權，而杜爭議。且刑事訴訟法第158 條之4 條文既謂「除法
    律另有規定外」，始適用該條所揭示之權衡法則，故關於違
    法進行通訊監察行為「情節重大者」，所取得之證據資料是
    否具有證據能力之判斷，自應優先適用通訊保障及監察法上
    述特別規定，而排除刑事訴訟法第158 條之4 關於權衡法則
    規定之適用。亦即僅在違反通訊保障及監察法進行通訊監察
    「情節並非重大」之情形，始回歸適用刑事訴訟法相關之規
    定（包括同法第158 條之4 ），以判斷其有無證據能力。本
    件基隆市警察局實施通訊監察之時間，已在通訊保障及監察
    法第5 條第5 項、第6 條第3 項關於違法監聽情節重大所取
    得之證據資料無證據能力特別規定修正增訂之後，自應適用
    通訊保障及監察法所修正增訂上述關於證據能力之特別規定
    ，作為審酌前揭通訊監察譯文有無證據能力之依據。依卷內
    台灣基隆地方法院核發之通訊監察書及本院向該院所函調之
    所有監聽資料顯示，對被告何世將持用0000000000號行動電
    話之通訊監察期間為97年11月9 日至98年2 月4 日，有該院
    97年聲監字第267 號、97年聲監續字第379 號、98年聲監續
    字第4 號通訊監察書存卷足憑（見偵字第2020號卷第131 至
    139 頁、偵字第2021號卷第119 至128 頁）；又依本院所函
    調台灣基隆地方法院核發之通訊監察書顯示，對何世將持用
    0000000000號行動電話核發通訊監察書之通訊監察期間為97
    年9 月12日至97年10月11日，有該院98年聲監續字第206 號
    通訊監察書附卷可稽（見本院更一卷第102 頁背面）。足徵
    附表一編號所示97年9 月16日對被告何世將持用00000000
    00號行動電所為之監聽，並不在前述通訊監察書所許可監聽
    之期間內；且附表一編號所示98年2 月12日對被告何世將
    持用0000000000號行動電話所為之監聽，亦不在前述通訊監
    察書所許可監聽之期間內。從而，揆諸首開說明，此二筆監
    聽未依法為之，自無證據能力。
肆、至本判決所引之鑑定書及其餘書證等非供述證據，被告、辯
    護人於本院審理中，亦不爭執其證據能力，復未曾於言詞辯
    論終結前聲明異議（見本院準備程序筆錄、審判筆錄），且
    經核均無顯不可信之情況，依刑事訴訟法第159 條之4 、第
    159 條之5 規定，均有證據能力。
乙、有罪部分：
壹、認定犯罪事實所憑之證據及理由：
一、被告何世將單獨販賣第二級毒品甲基安非他命部分：
  (一)訊據上訴人即被告何世將對於附表一編號
    ，及附表二編號之販賣毒品犯行
    ，為認罪之表示（見本院更一卷第114 頁背面至第115 頁）
    ；惟否認其餘附表一編號，及附表二
    編號部分之犯行。被告何世將於原審曾辯稱：伊係與簡
    嘉瑤、曾進佳、廖伯堂、高王輝合資購買甲基安非他命，並
    非出售甲基安非他命，合資之方式為由伊向住在基隆市大武
    崙附近之藥頭「阿財」購買，「阿財」平日都在基隆市○○
    路的某電動玩具店內玩電動，當有人打電話要與伊合資購買
    時，伊會請該人到伊住處來找伊，然後伊會騎車去前開電玩
    店，向阿財購買甲基安非他命，如果阿財不在，伊就沒有買
    甲基安非他命，而伊並無於附表一編號至、
    所示時間交付甲基安非他命給簡嘉瑤、曾進佳、廖
    伯堂云云；於本院則辯稱：有些部分沒有完成交易云云。惟
    查：
  1.「0000000000」「0000000000」「0000000000」行動電話門
    號為被告何世將所持用，而被告徐淑惠為何世將之妻，亦會
    接聽被告何世將之電話乙節，為被告何世將、徐淑惠所坦認
    。「0000000000」、「0000000000」、「0000000000」、「
    0000000000」行動電話門號分別為證人簡嘉瑤、曾進佳、廖
    伯堂、高王輝所持用，「0000000000」門號則為唐羿晴之哥
    哥借與唐羿晴，唐羿晴則於97年9 月16日將「0000000000」
    門號交由證人高王輝持用等情，此據證人簡嘉瑤、曾進佳、
    廖伯堂、高王輝、唐羿晴證述明確，並經公訴人聲請原審提
    示上開證人所持用門號之通訊監察譯文（參98年度偵字第20
    20號卷第26頁至第29頁、第51頁至第68頁、第77頁至第80頁
    、第94頁至第95頁、第110 頁至第117 頁）交予被告何世將
    及證人簡嘉瑤、曾進佳、廖伯堂、高王輝閱覽之結果，被告
    及彼等證人亦概不否認上開譯文之所載，且係被告何世將與
    彼等證人之對話內容無誤（均參見原審歷次審理筆錄，公訴
    人聲請原審提示相關通訊監察譯文而為詰問之證人應答內容
    ，及被告對於各該證人依相關通訊監察譯文證述內容之意見
    表示）。是被告何世將與證人簡嘉瑤、曾進佳、廖伯堂、高
    王輝等人，確曾藉由上開行動電話門號互為聯繫通話如卷附
    譯文之所示，首堪認定。
  2.被告何世將及證人簡嘉瑤、曾進佳、廖伯堂、高王輝、唐羿
    晴等人，概有施用第二級毒品甲基安非他命之慣行，此據證
    人簡嘉瑤、曾進佳、廖伯堂、高王輝、唐羿晴證述在卷，且
    有證人簡嘉瑤、曾進佳、廖伯堂之施用甲基安非他命遭查獲
    後採驗尿液經送驗後，均呈現安非他命、甲基安非他命陽性
    反應之臺灣尖端先進生技醫藥股份有限公司濫用藥物檢驗報
    告影本（98年度偵字第2020號卷第166 頁、第174 頁、第
    191 頁、98年度毒偵字第402 號卷第72頁）附卷可佐，且有
    被告何世將、徐淑惠之本院被告前案紀錄表所載內容可資證
    明。而證人簡嘉瑤、曾進佳、廖伯堂、高王輝等人，或因與
    被告何世將熟識，或因與被告何世將本屬舊識，致漸悉被告
    除有施用第二級毒品之慣行，並應有甲基安非他命之供貨門
    路等事實，亦為被告何世將所自承，且參以證人簡嘉瑤偵查
    中所述：何世將是伊朋友（即徐淑惠）的老公，（如何知道
    何世將在賣毒品？）之前有看到及聽過何世將把毒品拿給別
    人，所以才知道等語（98年度偵字第2020號卷第179 頁）、
    證人廖伯堂於偵查中證稱：伊會向何世將購買毒品，是因為
    伊原本就與何世將認識，聊天時有聽過何世將講他那邊有安
    非他命，所以伊才跟何世將購買等語（98年度偵字2020號卷
    第185 頁）；證人高王輝於警詢中證稱：伊係在基隆看守所
    附設勒戒所因毒品案件與何世將關在一起而認識，當時何世
    將有說，出去以後，如果有需要毒品，可以直接找他購買，
    且有留電話給伊，伊都是跟何世將購買安非他命等語（98年
    度偵字第2020號卷第88頁至90頁），尤足互證其實。
  3.證人簡嘉瑤、曾進佳、廖伯堂、高王輝等人知悉被告有甲基
    安非他命之供應門路以後，均曾分別以彼等持用如貳、(一)1.
    所示之行動電話門號與被告所持用「0000000000」、「
    0000000000」、「0000000000」門號聯絡或發送簡訊，藉以
    向被告邀約購買甲基安非他命，而與被告實際交易如下：
  證人簡嘉瑤於附表一編號至、至「交易時間」欄所
    示各該時間之前、後，以其所持用之「0000000000」行動電
    話門號，與被告所持用之「0000000000」、「0000000000」
    行動電話門號聯絡或發送簡訊，而對被告為購買甲基安非他
    命之要約表示，經被告即時允諾，被告何世將隨後於附表一
    編號至、至所示時間而依約至附表一編號至、
    至所示交易地點出售甲基安非他命與簡嘉瑤，此除有「
    0000000000」、「0000000000」、「0000000000」行動電話
    門號之通訊監聽譯文（98年度偵字第2020號卷第52頁至第68
    頁）在卷足考，並經證人簡嘉瑤於偵查中及原審審理時具結
    證述明確。再證人簡嘉瑤固於原審審理中於辯護人詰問時證
    稱：伊是透過何世將的朋友拿毒品，毒品是何世將拿給伊，
    伊將錢拿給何世將，伊認為伊係向何世將的朋友購買毒品，
    但伊不認識該友人，也未見過，僅看過背影1 次云云（原審
    卷(二)第15頁、第16頁），惟查，證人簡嘉瑤平日素有施用第
    二級毒品甲基安非他命之慣行，已如前述。換言之，證人簡
    嘉瑤就被告何世將所涉販賣第二級毒品之法條罪名，乃「最
    輕本刑為『七年以上有期徒刑』」之重罪，衡情必當有所認
    識。參以證人簡嘉瑤於原審審理時，復係於被告在庭情況下
    具結作證，則自人性角度而為觀察，無論證人簡嘉瑤與被告
    交情如何，又是否憚於被告日後報復，客觀上均已極難期待
    證人簡嘉瑤猶能毫無隱暪並據實陳述。況且，證人簡嘉瑤與
    被告概無故舊恩怨，此徵諸證人簡嘉瑤乃至被告概未敘及「
    彼等另有舊怨」等應訊情節自明。則自客觀以言，苟無所指
    「販賣」事實，證人簡嘉瑤何以檢察官偵訊時，具結證述被
    告何世將有販賣之甲基安非他命之事實，又藉此「重罪」而
    對被告設詞構陷之動機、目的何在？且經檢察官於原審審理
    中，請求提示附表一關於簡佳瑤與被告之通訊監察譯文、簡
    訊內容與證人簡嘉瑤逐一閱覽後，證人簡嘉瑤業當庭證稱為
    其於附表一所示時、地向被告何世將購買甲基安非他命之通
    話或簡訊內容無誤，再核以卷附關於證人簡嘉瑤與被告何世
    將之通訊監察譯文（通話內容中代號Ａ指何世將，Ｂ指簡嘉
    瑤）及簡訊內容：附表一編號部分，97年9 月14日09時35
    分57秒證人簡嘉瑤所發簡訊【你還有男生嗎】、97年9 月14
    日上午10時17分07秒被告何世將回傳【你要拿什麼】、97年
    9 月14日上午10時38分41秒通話內容【B ：阿男生有沒有。
    Ａ：男生要去跟人拿。Ｂ：阿男生一半是多少。Ａ：25 。
    ... Ｂ：那你要去拿嗎？。Ａ：嗯】；附表一編號部分：
    97年9 月15日下午3 時26分55秒通話內容【Ｂ：你那裡有沒
    有。Ａ：哪一種。Ｂ：那個較硬..耶牛奶。Ａ：有啊。Ｂ：
    好的嗎？Ａ：嗯。Ｂ：一罐多少。Ａ：3 。】、97年9 月15
    日23時09分52秒證人簡嘉瑤所發簡訊【那我拿半個，可是我
    剩兩千，一千可以差明天給你，如果沒辦法我就拿兩張】，
    97年9 月15日下午11時23分31秒被告何世將回傳簡訊【那你
    就拿兩張就好..】；附表一編號部分：97年9 月16日下午
    1 時27分36秒證人簡嘉瑤所發簡訊【你有新的嗎】、97年9
    月16日下午1 時24分41秒被告何世將回傳簡訊【有】、97年
    9 月16日下午1 時56分22秒證人簡嘉瑤簡訊【一樣三千嗎？
    無味道】、97年9 月16日下午2 時45分42秒何世將傳簡訊【
    對拉，要還不要？一次講清楚】；附表一編號部分：97年
    11月10日17時40分50秒證人簡嘉瑤所傳簡訊【有嗎？】、97
    年11月10日下午5 時42分55秒何世將回傳簡訊【要多少】、
    97年11月10日下午5 時43分44秒證人簡嘉瑤所傳簡訊【要一
    半】、97年11月10日下午5 時46分16秒何世將回傳簡訊【來
    拿】；附表一編號部分：97年11月20日上午0 時58分50秒
    證人簡嘉瑤所傳簡訊【好了嗎】、97年11月20日上午1 時2
    分15秒何世將回傳簡訊【來拿..】；附表一編號部分：97
    年11月26日下午1 時35分41秒證人簡嘉瑤與被告何世將通話
    內容【Ｂ：你現在甘有？Ａ：你要多少？Ｂ：我要一半，你
    甘有？Ａ：有啦。..Ｂ：我說我跟你拿，你拿來給我，我給
    你5 千，因為我不方便..。Ａ：你說你要給我多少？Ｂ：5
    千阿，給你5 千，我拿一半。Ａ：喔，好啦】；附表一編號
    部分：97年12月1 日下午11時6 分54秒證人簡嘉瑤所傳簡
    訊【你現在呢，來嗎？再半個】、97年12月1 日下午11時7
    分42秒何世將回傳簡訊【現在過去喔！】、97年12月1 日下
    午11時8 分16秒證人簡嘉瑤所傳簡訊【再半個要給你多少？
    】、97年12月1 日下午11時8 分49秒何世將回傳簡訊【2000
    】、97年12月1 日下午11時24分03秒何世將所傳簡訊【到了
    ，出來】；附表一編號部分：97年12月6 日上午10時17分
    53秒證人簡嘉瑤所傳簡訊【有嗎？】、97年12月6 日上午10
    時18分28秒何世將回傳簡訊【多少？】、97年12月6 日上午
    10時14分54秒證人簡嘉瑤所傳簡訊【一個多少？】、97年12
    月6 日上午10時19分32秒何世將回傳簡訊【四千】、97年12
    月6 日上午10時28分04秒何世將回傳簡訊【剩半個，2000，
    要的話過來拿】；附表一編號部分：97年12月11日下午1
    時23分47秒證人簡嘉瑤與何世將通話內容【Ｂ：有嗎？Ａ：
    有啊。Ｂ：我要過去了，我到了打給你喔。Ａ：嗯。Ｂ：阿
    我兩千喔。Ａ：好。... Ｂ：一半多少？Ａ：你上次拿我多
    少？Ｂ：你跟我講3 千阿。Ａ：嗯..算你25就好了..】；附
    表一編號部分：97年12月19日下午5 時13分31秒證人簡嘉
    瑤所傳簡訊【一個多少？】、97年12月19日下午5 時15分50
    秒證人簡嘉瑤所傳簡訊【現在來，4500】、97年12月19日下
    午6 時34分33秒何世將回傳簡訊【你是要多少】、97年12月
    19日下午6 時35分10秒證人簡嘉瑤所傳簡訊【一個..快到了
    】；附表一編號97年12月15日下午11時24分27秒證人簡嘉
    瑤與何世將通話內容：【Ｂ：好加在你回了，我之錢我朋友
    要叫我拿說，ㄟ你在哪裡？Ａ：家裡阿。Ｂ：險險向別人拿
    ..一半多少？Ａ：25阿..Ｂ：阿我現在去你家喔..。Ａ：好
    。】；附表一編號部分：97年12月16日17時59分39秒證人
    簡嘉瑤與何世將通話內容【Ａ：我現在要回去了。Ｂ：阿你
    身上甘有？Ａ：有啊。Ｂ：是喔..阿你現在可以來我家嗎？
    ..Ａ：你要多少拉？Ｂ：1 千。Ａ：1 千塊你過來阿。Ｂ：
    阿..不然1 千5.. Ａ：好啦】；附表一編號部分：98年2
    月12日下午5 時9 分36秒證人簡嘉瑤所傳簡訊【有嗎】、98
    年2 月12日下午5 時37分57秒何世將回傳簡訊【剩一千要嗎
    ？要的話，現在拿去給你】（參98年度他字第179 號卷第8
    頁至第24頁），證人簡嘉瑤僅詢問被告何世將有無甲基安非
    他命？數量？價錢及討論交易地點，被告何世將亦從未提及
    係替簡嘉瑤向友人購買或有何被告所述合資購買情事，且證
    人簡嘉瑤亦證稱其不知被告何世將係向何人購買，亦未見過
    該販毒之人，是其於原審審理中所證向被告何世將之友人購
    買毒品云云，顯係迴護被告之詞，而非可採，被告所辯：係
    與證人簡嘉瑤合資購買或未於附表一編號交付安
    非他命與簡嘉瑤云云，亦不足採，被告何世將與證人簡嘉瑤
    買賣交易第二級毒品甲基安非他命如本判決本案事實欄二(一)
    1.之所載，應堪認定而無可疑。
  證人曾進佳分別於附表一編號至「交易時間」欄所示各
    該時間之前、後，逕以自己持用「0000000000」行動電話與
    被告何世將所持用之「0000000000」、「0000000000」行動
    電話聯絡或發生簡訊，對被告為價購甲基安非他命之要約表
    示，而被告何世將亦允諾，暨隨後於附表一編號至所示
    時、地而與依約將甲基安非他命交付到場取貨之證人曾進佳
    ，證人曾進佳除於附表一編號、所示之交易各賒欠100
    元、500 元（合計共600 元）外，其餘均當場交付價款，所
    賒前開交易款項600 元，亦於事後悉數償還等情，有被告何
    世將「0000000000」、「0000000000」行動電話通訊監察譯
    文及簡訊內容存卷可憑（98年度偵字第2020號卷第110 頁至
    第117 頁），並據證人曾進佳於原審審理中到庭證述明確。
    而證人曾進佳固證稱：附表一編號所示該次之交易地點係
    在基隆市市立游泳池，惟觀之證人曾進佳與被告何世將之97
    年12月15日下午7 時9 分02秒之通訊監察譯文【Ｂ（指曾進
    佳）：還有嗎？Ａ（指何世將）：有啊。Ｂ：這樣我現在上
    去喔。Ａ：多少？。Ｂ：1 張。Ａ：好】、97年12月15日下
    午7 時13分53秒通話內容【Ｂ：到了。Ａ：好】，2 次通話
    之時間僅隔4 分鐘，且基地台位址均係「基隆市信義區○○
    ○路166 之14號」而未變動，由此可知，該次交易地點應係
    被告位於基隆市○○○路17號住處，而非基隆市市立游泳池
    ，證人此部分顯係誤記。再被告何世將於原審固辯稱：附表
    一編號所示時間，伊並不在家，並未交付甲基安非他命給
    曾進佳，其餘乃係伊與曾進佳合資購買。惟觀之證人曾進佳
    與被告何世將97年11月23日上午7 時37分42秒通話內容【Ｂ
    （指曾進佳）：你那裡我要拿那個15夠不夠？。Ａ（指何世
    將）：多少？Ｂ：15阿。Ａ：有啦。】、97年11月23日下午
    2 時51分45秒【Ａ：你在哪裡？Ｂ：我在我家阿。Ａ：我回
    來了阿。Ｂ：喔..好好。Ａ：到湯姆熊那裡等好了。Ｂ：喔
    ..好好。】、97年11月23日下午2 時58分49秒【Ａ：阿人呢
    ？Ｂ：好..我馬上到】（98年度偵字第2020號卷第113 頁至
    第114 頁）可知，被告與證人曾進佳交易地點係在湯姆熊，
    且證人曾進佳亦於原審審理中證稱於當日下午2 時58分49秒
    該通通話後未久即與被告進行交易（參原審卷(二)第166 頁）
    ，是被告何世將於原審辯稱並未交付毒品云云，顯不可採。
    再細稽證人曾進佳與被告何世將之「0000000000」、「
    0000000000」行動電話通訊監聽譯文及簡訊內容（98年度偵
    字第2020號卷第110 頁至第117 頁），僅有證人曾進佳詢問
    被告何世將有無甲基安非他命？數量？價錢及討論交易地點
    ，從未無提及合資購買情事，是被告辯稱與曾進佳合資購買
    甲基安非他命云云，洵不足採。
  證人廖伯堂分別於附表一編號至「交易時間」欄所示各
    該時間之前、後，逕以自己持用「0000000000」行動電話門
    號與被告何世將所持用之「0000000000」行動電話聯絡或發
    送簡訊，對被告何世將為價購甲基安非他命之要約表示，而
    被告何世將亦允諾，暨隨後於附表一編號至所示時、地
    而與依約將各該編號下所示之甲基安非他命數量或置放於廖
    伯堂位於基隆市○○路77巷9 之11號信箱內，或因得廖伯堂
    同意逕自進入其住處，而將甲基安非他命置於其住處抽屜內
    ，以此方式交付與證人廖伯堂，證人廖伯堂則於事後悉數交
    付所購甲基安非他命之價款等情，有被告「0000000000」行
    動電話通訊監聽譯文及簡訊內容存卷可憑（98年度偵字第20
    20號卷第27頁至第29頁），並據證人廖伯堂於偵查中及原審
    審理中結證證述明確。被告何世將於原審曾否認有於附表一
    編號所示時、地交付甲基安非他命與廖伯堂，然證人
    廖伯堂於偵查中結證稱：97年12月14日有成交，是何世將將
    1000元的安非他命放到伊的信箱，錢是事後何世將會過來找
    我拿、97年12月16日也有成交，何世將將2000元的安非他命
    放在伊家信箱、98年1 月21日有成交，當時伊一個人住，何
    世將知道伊家的門不用鑰匙如何開，伊就將1000元的安非他
    命放在伊家抽屜等語（98年度偵字第2020號卷第186 頁）；
    復於原審審理中結證稱：伊與何世將見面並不會當面交易，
    伊去何世將家的目的，是要叫何世將將安非他命放在伊家信
    箱，所以伊在97年12月9 日到何世將住處確認要買安非他命
    後，何世將於97年12月10日將安非他命放在伊家信箱；97年
    12月14日對話中所謂「加強的」係指安非他命吸食器的玻璃
    球要厚一點，而當日何世將有拿1000元的安非他命及玻璃球
    吸食器一起放在伊家信箱；97年12月16日何世將將2000元的
    安非他命放在伊家信箱，伊事後給何世將2000元；98年1 月
    21日部分就如同於偵查中所證，且伊於事後也有將價款1000
    元交給何世將等語（原審卷(二)第112 頁至第114 頁），再互
    核附表一編號所示時間前、後證人廖伯堂與何世將之
    通訊監察譯文（Ａ指何世將、Ｂ指廖伯堂）及簡訊內容，97
    年12月14日下午3 時7 分29秒通話內容【Ｂ：阿你怎麼說？
    Ａ：有啊。Ｂ：什... 。Ａ：有啊。Ｂ：是喔..你下來阿。
    Ａ：好。】、97年12月14日下午3 時8 分59秒【Ｂ：你要馬
    上下來嗎？Ａ：恩阿。Ｂ：那個什麼..加強的煙煙的..Ａ：
    喔。Ｂ：知道嗎？Ａ：好啦。】、97年12月14日下午3 時21
    分20秒證人廖伯堂所傳簡訊【下來了沒？】。97年12月16日
    下午9 時40分25秒證人廖伯堂所傳簡訊【你有放嗎？】、97
    年12月16日下午9 時53分18秒何世將回傳簡訊【放了】。98
    年1 月21日下午10時14分40秒通話內容【Ｂ：人家要1 仟。
    Ａ：好啦，你在哪。Ｂ：我在家裡。Ａ：好。】、98年1 月
    21日下午11時25分03秒何世將所傳簡訊【放在抽屜裡】（98
    年度偵字第2020號卷第28頁、第29頁），與證人廖伯堂所證
    被告何世將交付安非他命之時間、方式相互吻合，是被告何
    世將辯稱：其未交付甲基安非他命云云，不足採信。另細繹
    證人廖伯堂與被告何世將之行動電話通訊監聽譯文及簡訊內
    容（98年度偵字第2020號卷第28頁至第29頁），僅有證人廖
    伯堂詢問被告何世將有無甲基安非他命？數量？價錢及討論
    交易地點，並無隻字片語提及合資購買情事，亦與被告何世
    將所辯皆係對方打電話向其表示要合資購買等不符，是被告
    何世將所辯，顯係事後卸責之詞，不足採信。
  證人高王輝、唐羿晴因欲施用甲基安非他命，乃協議各自出
    資1,000 元，推由高王輝於附表一編號所示日期，以唐羿
    晴所持用「0000000000」門號（申請登記人唐玉旭），撥打
    被告何世將「0000000000」門號，向其價購甲基安非他命，
    經被告何世將允諾後，於附表一編號所示時、地，由被告
    何世將交付甲基安非他命，高王輝當場交付2,000 元價款等
    情，業據證人高王輝於警詢中證稱：伊與何世將係朋友關係
    ，伊因為二年前因毒品案，在基隆看守所勒戒時，與何世將
    關在一起，當時何世將有說如果有需要毒品可以直接找他，
    並且有留電話給伊，伊都是跟何世將買安非他命，97年9 月
    16日，伊打何世將「0000000000」的電話聯繫後，伊就與唐
    羿晴一起騎車前往何世將位於基隆市○○○路家中，以2000
    元，向何世將購買安非他命（98年度偵字第2020號卷第90頁
    至第92頁）；證人唐羿晴於原審審理中結證稱：97年9 月16
    日，伊與高王輝合資購買安非他命，一人出一千元，由高王
    輝騎車載伊去向何世將拿安非他命1 包，是在深澳坑路，伊
    先下車在加油站等，由高王輝騎車過去拿等語（原審卷(一)第
    73頁），並與卷附被告何世將與證人高王輝之通訊監察譯文
    內容（98年度偵字第2020號卷第33頁、第34頁）相符，且經
    核證人高王輝之上開證述，其就向被告購買甲基安非他命之
    日期、交易地點、價格及交易方式，均具體明確，再審酌證
    人高王輝係被告之朋友，此除據證人高王輝證述在卷外，且
    由被告於偵、審程序中，均未表示與證人高王輝有何仇隙即
    可明瞭，是高王輝既知販賣毒品乃國法嚴禁，違者將受嚴厲
    之制裁，證人高王輝自無可能於警詢時任意設詞陷害被告，
    是堪認被告確有在如附表一編號所載之時、地，以如附表
    一編號所載之交易金額販賣第二級毒品甲基安非他命予證
    人高王輝之事實。
  證人高王輝固於偵查中、原審審理中翻異其詞改稱：伊係與
    何世將合資購買毒品，是何世將問伊要不要合買，伊才說好
    云云，然互核證人高王輝與被告何世將之通訊監察譯文內容
    （Ａ指何世將，Ｂ指高王輝），就附表一編號部分：97年
    9 月16日上午11時26分19秒【Ｂ：兄弟ㄚ，我豆輝。Ａ：怎
    樣。Ｂ：要阿..兩張啦兩張啦..。Ａ：過來阿。Ｂ：我到打
    給你喔。Ａ：嗯】、97年9 月16日上午11時32分47秒【Ｂ：
    到位了，你另外倒一點在袋子底給我。Ａ：啊。Ｂ：稍微分
    一下..。Ａ好】；譯文內毫無任何合資購買毒品之記載，反
    觀譯文之內容，皆係證人高王輝主動打給被告何世將，明確
    向其表示購買甲基安非他命的金額，顯見證人高王輝是將被
    告作為購買毒品之對象，而非合資之對象，是證人高王輝於
    偵查中、審理中改稱係與被告何世將合資云云，無非均係事
    後迴護被告何世將之詞。從而，被告上開合資購買毒品之辯
    解，當係事後卸責之詞，委無足取。
  (二)按毒品危害防制條例所規定之販賣毒品罪，雖未明示以「營
    利之意圖」為其犯罪構成要件，然依文義解釋上，當然已寓
    含有買賤賣貴而從中取利之意思存在。且從商業交易原理與
    一般社會觀念而言，販賣行為在通常情形下，仍係以牟取利
    益為其活動之主要誘因與目的。因之，以行為人在主觀上具
    有營利之意圖作為販賣毒品罪之成立要件，自難謂與「販賣
    」之文義解釋有違，最高法院著有89年度台上字第299 號判
    例可稽。再按我國法令對販賣毒品者臨以嚴刑，惟毒品仍無
    法禁絕，其原因實乃販賣毒品存有巨額之利潤可圖，故販賣
    毒品者，如非為巨額利潤，必不冒此重刑之險，是以有償販
    賣毒品者，除非另有反證證明其出於非圖利之意思而為，概
    皆可認其係出於營利之意而為（詳最高法院93年度台上字第
    1651號、87年度台上字第3164號等判決意旨參照）。且販賣
    甲基安非他命係違法行為，非可公然為之，並有其獨特之販
    售通路及管道，復無公定價格，容易增減分裝之份量，而每
    次買賣之價量，可能隨時依雙方關係深淺、資力、需求量及
    對行情之認知、來源是否充裕、查緝鬆嚴、購買者被查獲時
    供述購買對象之可能風險評估等，而異其標準，非可一概而
    論。查被告否認其有上開部分販賣第二級毒品甲基安非他命
    之事實，固難查悉被告原取得甲基安非他命之成本代價，而
    確認被告與買方間交易之「價差」或「量差」或「純度」謀
    取利潤，然近年來政府為杜絕毒品之氾濫，對於查緝施用及
    販賣毒品之工作，無不嚴加執行，販賣毒品罪又係重罪，設
    若無利可圖，衡情一般持有毒品之人當無輕易將所持有之甲
    基安非他命任意轉售他人而甘冒於再次向他人購買時，而有
    被查獲移送法辦之危險之理，且不論是瓶裝或袋裝之甲基安
    非他命均可任意分裝或增減其份量，而每次買賣之價量，亦
    隨時隨雙方關係之深淺、當時之資力、需要程度及對行情之
    認知等因素而為機動地調整，因之販賣之利得，除經坦承犯
    行，或帳冊價量均臻明確外，委難察得實情，職是之故，縱
    未確切查得販賣賺取之實際差價，但除別有事證，足認係按
    同一價格轉讓，確未牟利外，尚難執此即認非法販賣之事證
    有所不足，致知過坦承者難辭重典，飾詞否認者反得逞僥倖
    ，而失情理之平。再以政府對毒品之查禁森嚴，刑罰甚重，
    衡情倘非有利可圖，絕無平白甘冒被嚴查重罰之高度風險，
    而為毒品有償交易之理。以本件而論，被告與交易對象並非
    至親，茍無利得，絕無甘冒重典，以原價買賣第二級毒品之
    理。尤以本案卷附監聽譯文亦已明確記載被告各次販賣毒品
    之金額，顯屬有償交易無誤，是被告何世將販賣甲基安非他
    命，主觀上具有營利之意圖一節，應可認定。況再徵諸本件
    被告於數月間（自97年9 月14日起至98年2 月12日止），即
    有高達30餘件之販賣毒品犯行，其販賣毒品次數之頻繁、間
    隔之短暫，更反應其遭查緝之風險甚高，抑且，自被告上開
    犯行之時間軌跡中，亦可見被告於97年11月10日、11月15日
    、12月16日、98年1 月21日等日內，均屬一日內多次與不同
    證人間進行交錯、頻繁之毒品交易，若非意圖營利販賣，又
    豈有此情？是被告何世將主觀上具有意圖營利乙節，已臻明
    確，堪以認定。
  (三)至被告何世將於本院上訴否認其餘附表一編號
    ，及附表二編號部分之犯行。經查：
  1.附表一編號部分（97年9 月15日23時54分）：
    被告何世將辯稱：97年9 月15日被告並未將毒品交給簡嘉瑤
    ，被告只是先討論價額，因被告人在外面，被告沒有攜帶吸
    食器，也沒有前去云云。惟查：證人簡嘉瑤於原審明確證稱
    「（『請求提示98偵字2020號第9-10頁97年9 月15日000000
    0000與0000000000通訊監察譯文』是否你與被告的通話？此
    通是否你跟被告說要買3000元的安非他命，但是你只付2000
    元）？答：這通電話是我跟被告的通話。後面的簡訊是我傳
    給他。我本來要買3000元的安非他命，但是我錢不夠，所以
    我又與被告聯絡告稱我只有2000元，因此我後來改買2000元
    的安非他命。是到基隆市○○○○○路附近交易。我在偵查
    中證述稱我到被告住處交易，此部分是記錯了。」等語（見
    原審卷二第18頁），並有通訊監察譯文可資佐證，被告所辯
    不足採信。
  2.附表一編號部分（97年9 月16日晚間某時）：
    被告何世將辯稱：97年9 月16日簡嘉瑤與被告所發簡訊，並
    未進一步同意購買，被告與簡嘉瑤並未達成買賣之合意，事
    實上並無交易成功云云。惟查，證人簡嘉瑤於原審明確證稱
    「（『請求提示98偵字2020號第10頁97年9 月16日00000000
    00與0000000000通訊監察譯文』是否你跟被告傳簡訊往來的
    內容？是否你跟被告要買3000元的安非他命？）答：是我跟
    被告的簡訊內容，是我要跟被告買3000元的安非他命，交易
    時間是在16日的晚上，我是用3000元向被告買半克安非他命
    ，地點是在被告住處。」等語（見原審卷二第18、19頁），
    並有通訊監察譯文可資佐證，被告所辯不足採信。
  3.附表一編號部分（97年11月10日19時許）：
    被告辯稱：97年11月10日簡佳瑤有到被告家中，但簡嘉瑤嫌
    東西不好，所以沒有向被告購買，簡嘉瑤及徐淑惠監聽譯文
    得知簡佳瑤一再詢問是否碎碎的或是整顆云云。惟查，證人
    簡嘉瑤於原審明確證稱：「（檢察官問：『請求提示98偵字
    2020號卷第11頁97年11月10日0000000000與0000000000通訊
    監察譯文』是否你與被告之通話？）答：是。當天是我以30
    00元向被告買半克的安非他命，交易時間是在晚上6 時40分
    以後，大約七點，地點是在被告住處。」等語（見原審卷二
    第19頁）。而被告與簡嘉瑤通訊內容：97年11月10日18時27
    分58秒：簡訊：「我要到了門打開我下去跟你老婆講話」、
    97年11月10日18時40分35秒：「簡訊：我要到了。」（見他
    字第179 號卷第3 頁），亦相符合，被告所辯不足採信。
  4.附表一編號部分：（97年11月20日凌晨1 時36分）：
    被告辯稱簡嘉瑤跟伊換好的東西云云。惟查，證人簡嘉瑤於
    原審明確證稱：97年11月20日又到被告何世將家拿了1000元
    的安非他命，該次交易時間是在凌晨1 時36分左右等語（見
    原審卷二第21頁），並有通訊監察譯文可資佐證，被告所辯
    不足採信。
  5.附表一編號（97年12月6 日10時39分許）：
    被告辯稱：此次因為被告毒品數量只剩下2000元，僅供自己
    吸食用，並無給簡佳瑤云云。惟查，證人簡嘉瑤明確證稱：
    「（『請求提示98偵字2020號第17、18頁97年12月6 日通訊
    監察譯文及簡訊』是否你向何世將用2000元買半克的安非他
    命，地點是在被告家中？）答：時間是在10時39分26秒通話
    後沒多久，我向被告以2000元買半克的安非他命。地點是在
    何世將家門口。我2000元是交給何世將，他將毒品拿給我。
    」等語（見原審卷二第23頁），亦有通訊監察譯文可稽，被
    告於原審亦自白該次有交付甲基安非他命予證人簡嘉瑤（見
    原審卷一第126 頁），被告於本院所辯，不足採信。
  6.附表一編號（97年12月19日18時42分許）：
    被告辯稱簡嘉瑤嫌東西不好，退錢退貨云云，惟被告犯罪既
    已既遂，無礙販賣毒品犯行之認定。
  7.附表一編號（97年11月13日17時58分後約10分鐘）
    被告辯稱證人曾進佳當時沒有打電話來，也沒有來伊家云云
    。惟查：證人曾進家於原審證稱：（97年11月13日）是他家
    附近交易等語（見原審卷二第167 頁）；且被告於原審自白
    該次有交付甲基安非他命予曾進佳（見原審卷一第129 頁）
    ，被告所辯不足採信。
  8.附表一編號（97年11月17日18時01分）
    被告辯稱：曾進佳嫌東西不好，退錢退貨云云。惟查，證人
    曾進佳於原審證稱：其在98年7 月16日偵查中所證實在，這
    次是到何世將家裡拿2000元安非他命等語（見原審卷二第
    165 頁）。被告於原審曾自白交付2000元之甲基安非他命予
    曾進佳（見原審卷一第130 頁）。且被告犯罪既已既遂，無
    礙販賣毒品犯行之認定。
  9.附表一編號（97年11月23日14時58分許）
    被告辯稱：伊到湯姆熊收曾進佳欠伊的錢，伊沒有東西給他
    ，因當時他用欠的，所以伊沒有東西給他云云。惟查，證人
    曾進佳於原審明確證稱：交易地點是在湯姆熊，時間是在97
    年11月23日14時58分之後沒多久等語（見原審卷二第166 頁
    ）；並有通訊監察譯文可資佐證，被告所辯不足採信。
  10.附表一編號（97年12月5 日21時35分後某時）
    被告辯稱：伊急著向廖伯堂收錢，要拿東西，不是要拿東西
    給他云云。惟查證人廖伯堂於原審證稱：我是有在12月5 日
    向何世將購買1000元的安非他命，何世將先到加油站旁的咖
    啡廳跟我確認後，再將安非他命放在我家信箱，這1000元是
    我事後給何世將，到目前為止，我已經付清這1000元等語（
    見原審卷二第111 頁）；於偵查中證稱：這次有成交，我當
    時人在東明路加油站咖啡廳內，何某過來找我，確認我要買
    ，就把安非他命放在我家信箱。我這次買了1000元等語；且
    被告於98年10月16日原審準備程序曾自白：「（97年12月5
    日）該次我有拿1000元安非他命給廖伯堂」等語（見原審卷
    一第127 頁）。被告所辯不足採信。
  (四)綜上，被告何世將如本案事實欄貳、(一)1.至4.所述販賣第二
    級毒品之犯行，洵堪認定。
二、被告何世將、徐淑惠共同販賣第二級毒品甲基安非他命部分
    ：
  (一)訊據被告何世將固坦承有於附表二編號所示時間交付甲基
    安非他命與廖伯堂，惟於原審辯稱：係由伊與廖伯堂合資購
    買，並非伊及被告徐淑惠共同販賣，另外伊並無於附表二編
    號所示時、地交付甲基安非他命給簡嘉瑤，更遑論販賣
    可言；徐淑惠於原審則辯稱：伊並不認識廖伯堂，僅係於附
    表二編號所示日期接到廖伯堂來電，伊係與廖伯堂在雞同
    鴨講，伊不知道廖伯堂在說什麼，伊也不知道廖伯堂與被告
    何世將的交易方式就是要被告何世將將毒品拿到廖伯堂信箱
    放，而於附表二編號所示日期與簡嘉瑤通話內容，是伊要
    還簡嘉瑤的錢，並非談論簡嘉瑤向其購買毒品，而附表二編
    號所示日期前之97年11月20日，伊與簡嘉瑤雖曾有通話，
    但通話內容是在談論簡嘉瑤與被告何世將才剛合買，伊、被
    告何世將及簡嘉瑤就已經用罄，而在譯文中，簡嘉瑤是要求
    伊去問被告何世將弟弟的女友張雅文能否再拿得到安非他命
    ，而非要伊去問被告何世將能否拿得到安非他命，伊並無與
    被告何世將於附表二編號所示時間共同販賣甲基安非
    他命給廖伯堂、簡嘉瑤云云，惟查：
  1.「0000000000」、「0000000000」行動電話門號為被告何世
    將所持用，而被告徐淑惠為何世將之妻，亦會接聽被告何世
    將之電話，而「0000000000」、「0000000000」分別為證人
    簡嘉瑤、廖伯堂所持用等情，業如前述（參貳、一、(一)1.）
    ，且經公訴人聲請原審提示上開證人所持用門號之通訊監察
    譯文（參98年度偵字第2020號卷第26頁至第29頁、第51頁至
    第68頁）交予被告何世將、徐淑惠及證人簡嘉瑤、廖伯堂閱
    覽之結果，被告二人及彼等證人亦概不否認上開譯文之所載
    ，且係被告與彼等證人之對話內容無誤（均參見原審歷次審
    理筆錄，公訴人聲請原審提示相關通訊監察譯文而為詰問之
    證人應答內容，及被告對於各該證人依相關通訊監察譯文證
    述內容之意見表示）。是被告二人與證人簡嘉瑤、廖伯堂等
    人，確曾藉由上開行動電話門號互為聯繫通話如卷附譯文之
    所示，堪以認定而無可疑。
  2.關於附表二編號部分：
  證人廖伯堂於附表二編號「交易時間」欄所示時間之前、
    後，逕以自己持用「0000000000」行動電話門號與「000000
    0000」行動電話聯絡或發送簡訊，證人廖伯堂先與接聽「00
    00000000」門號電話之徐淑惠通話，由證人廖伯堂向徐淑惠
    為價購甲基安非他命之要約表示，經徐淑惠就該買賣要約，
    以言詞向證人廖伯堂確認買賣的數量、交易地點並達成合意
    後，徐淑惠再告知被告何世將本次交貨與廖伯堂之確切地點
    ，後因被告何世將無車可外出交付毒品，被告何世將乃與證
    人廖伯堂更改交易地點，由證人廖伯堂委由綽號「小偉」之
    友人前往被告何世將住處取貨，廖伯堂於事後亦付清交易價
    金2,000 元等節，業據證人廖伯堂於偵查中及原審審理中結
    證證述明確，並與卷附之監聽譯文（參98年度偵字第2020號
    卷第26頁至第29頁、第51頁至第68頁）互核相符。被告何世
    將於原審固辯稱：伊與廖伯堂係合資購買毒品，而徐淑惠只
    是代接電話，什麼都不知情，而徐淑惠除了告訴伊廖伯堂打
    電話來外，並沒有說其他事情云云；徐淑惠則辯稱：伊與廖
    伯堂都是在雞同鴨講，伊不曉得廖伯堂在講什麼，伊不知道
    廖伯堂有在施用安非他命，也不知道被告何世將交付安非他
    命給廖伯堂的方式就是拿到信箱放云云。然查：
  (1)由卷附證人廖伯堂與徐淑惠、何世將之通訊監察譯文內容（
    Ａ指何世將，Ｂ指廖伯堂，Ｃ指徐淑惠），於97年11月14日
    下午12時53分廖伯堂與徐淑惠通話內容【Ｃ：喂。Ｂ：阿伊
    人咧？Ｃ：在睡覺。Ｂ：阿他有嗎？Ｃ：有啊..。Ｂ：他那
    裡有嗎？Ｃ：1 個喔..你說什麼。Ｂ：阿他那裡有嗎？Ｃ：
    有啊。Ｂ：你叫他拿2 下來。Ｃ：喔..好好。Ｂ：你叫他知
    道放在哪裡。Ｃ：你傳訊息好了。Ｂ：好啦。】，徐淑惠對
    於廖伯堂所稱「他有嗎？」之問話，立刻回答「有啊」、「
    1 個喔」等語，顯見徐淑惠明確知悉證人廖伯堂所謂「有嗎
    ？」所指為何，是其辯稱：伊不知廖伯堂所言為何，並不足
    採，而證人廖伯堂亦於原審審理中證稱：伊有叫徐淑惠要被
    告何世將拿2 包的安非他命給他，而通話中的2 ，是指2 包
    安非他命等語（原審卷(二)第109 頁），益徵徐淑惠明確知悉
    該通話內容係證人廖伯堂所為價購甲基安非他命之意思表示
    。而徐淑惠於證人廖伯堂於通話中要求要拿2 包安非他命及
    將安非他命放在特定地點，亦即為允諾，足徵徐淑惠已與證
    人廖伯堂就買賣條件達成合致，再觀諸97年11月14日下午1
    時54分59秒徐淑惠與證人廖伯堂之通話內容【Ｂ：他有沒有
    下來？Ｃ：他在睡。Ｂ：阿你拿下來阿。Ｃ：什..我小孩在
    呢。Ｂ：我又沒有車。Ｃ：是喔。Ｂ：嗯阿，你拿下來信箱
    那邊放著就好了。Ｃ：好。Ｂ：快一點喔。Ｃ：好。】及證
    人廖伯堂證稱：伊於該通通話中，是叫徐淑惠把安非他命拿
    到信箱放等語（原審卷(二)第109 頁），徐淑惠對於證人廖伯
    堂要求將東西（即安非他命）拿下來放在信箱等對話中，從
    未有不知廖伯堂所言為何之質疑問句，亦核足認定徐淑惠知
    悉證人廖伯堂所價購之物為甲基安非他命，且與證人廖伯堂
    有買賣之意思合致無誤。
  (2)另徐淑惠於原審準備程序中供稱：該次是廖伯堂要打電話找
    被告何世將，何世將在睡覺，何世將叫伊接電話，廖伯堂則
    叫伊跟何世將說要拿2000元的安非他命，而譯文中的「1 個
    」、「2 個」是指安非他命，「1 個」是1000元等語（原審
    卷(一)第37頁、第38頁），而該通電話既係被告何世將叫徐淑
    惠接聽，證人廖伯堂又叫徐淑惠告知何世將要拿安非他命，
    衡以常情，徐淑惠轉告被告何世將的內容，當非僅止於告知
    被告何世將係何人來電，自包括證人廖伯堂來電目的，嗣因
    徐淑惠遲未將甲基安非他命拿至信箱置放，證人廖伯堂於97
    年11月14日下午2 時36分35秒乃再撥打電話給徐淑惠，其通
    話內容為【Ｂ：伊用好沒？Ｃ：他要起來了我馬上叫他，他
    馬上好。Ｂ：快一點啦。Ｃ：好】，於通話中，對於證人廖
    伯堂的催促，徐淑惠亦表示會叫何世將起來，並陳稱被告何
    世將馬上就好，倘徐淑惠不打算告知被告何世將，證人廖伯
    堂之來電內容，何能應允廖伯堂，何世將將於短時間內會把
    甲基安非他命置放於廖伯堂住處信箱？是徐淑惠辯稱：伊不
    知廖伯堂所言為何、被告何世將於原審辯稱：被告徐淑惠並
    未告知廖伯堂來電要買甲基安非他命云云，均不可採。再者
    ，由97年11月14日下午3 時36分52秒證人廖伯堂撥打電話由
    被告何世將接聽之通話內容【Ａ：怎樣？Ｂ：阿你有要下來
    嗎？Ａ：沒車要怎樣下去。Ｂ：阿不然我叫人過去跟你拿。
    Ａ：好。Ｂ：我叫車場的少年過去跟你拿。Ａ：好】，及佐
    以證人廖伯堂於原審審理中則結證稱：伊於97年11月14日下
    午3 時36分52秒通話是說因被告何世將後來沒有車，所以沒
    有辦法將安非他命拿到伊家信箱，伊就叫綽號小偉的朋友去
    被告何世將住處拿貨，而交易款項應該就是2,000 元，伊也
    付清了等語（原審卷(二)第110 頁）可知，該次交易最終乃由
    被告何世將交付甲基安非他命交給證人廖伯堂所委前來取貨
    之友人「阿偉」，是互核勾稽上情以觀，堪認本次交易乃係
    先由徐淑惠與廖伯堂就買賣條件達成合致後，再由徐淑惠告
    知被告何世將出面交易毒品，是該次之交易，乃由被告何世
    將、徐淑惠共同販賣甲基安非他命與證人廖伯堂無訛。
  (3)再觀之證人廖伯堂與被告之「0000000000」行動電話通訊監
    聽譯文及簡訊內容，僅有證人廖伯堂詢問有無甲基安非他命
    ？及談論數量、價錢、交易地點，並無隻字片語提及合資購
    買情事，亦與被告何世將所辯之合資購買方式不符，是被告
    何世將辯稱：係與證人廖伯堂合資購買云云，亦屬卸責之詞
    ，不足為採。
  3.關於附表二編號、部分：
  證人簡嘉瑤於附表二編號「交易時間」欄所示時間之前，
    逕以自己持用「0000000000」行動電話門號與「0000000000
    」行動電話聯絡或發送簡訊，證人簡嘉瑤先與接聽「000000
    0000」門號電話之徐淑惠通話，由簡嘉瑤向徐淑惠為價購甲
    基安非他命之要約表示，經徐淑惠允諾後，續以簡訊、電話
    聯絡之方式，向徐淑惠、何世將確認買賣之數量、交易地點
    後，由被告何世將將甲基安非他命拿到證人簡嘉瑤位於基隆
    市○○路119 巷巷口交付，證人簡嘉瑤當場給付1,000 元；
    證人簡嘉瑤又於附表二編號「交易時間」欄所示時間之前
    之97年11月20日下午2 時44分56秒起，以「0000000000 」
    行動電話門號與「0000000000」行動電話聯絡或發送簡訊，
    證人簡嘉瑤先與接聽「0000000000」電話之徐淑惠通話，詢
    問徐淑惠能否拿得到甲基安非他命，經徐淑惠表示可以後，
    乃先掛斷電話，徐淑惠基於販賣甲基安非他命以牟利之犯意
    ，乃將證人簡嘉瑤來電之事告知被告何世將，並與被告何世
    將基於販賣甲基安非他命之犯意聯絡，由被告何世將續以簡
    訊之方式，與證人簡嘉瑤聯絡毒品數量、價錢等事宜，證人
    簡嘉瑤乃於97年11月21日上午7 時許前往被告何世將住處樓
    下取貨，並當場銀貨兩訖等情，業據證人簡嘉瑤於偵查中證
    述綦詳，且有卷附證人簡嘉瑤所持用「0000000000」門號與
    被告所持用之「0000000000」監聽譯文可佐（98年度偵字第
    2020號卷第13頁至第16頁），堪認徐淑惠知悉證人簡嘉瑤來
    電價購之物為甲基安非他命，且被告何世將亦因而有於附表
    二編號所示時、地交付甲基安非他命與簡嘉瑤。
  徐淑惠固不否認於附表二編號「交易時間」欄前之97年11
    月16日上午11時53分44秒、97年11月16日中午12時6 分27秒
    ；附表二編號「交易時間」欄前之97年11月20日14時44分
    56秒有與證人簡嘉瑤通話，並於97年11月16日下午12時2 分
    38秒有傳送簡訊給簡嘉瑤，惟於原審辯稱：97年11月16日上
    午11時53分44秒之通話，是簡嘉瑤要找伊去打彈珠，伊有跟
    簡嘉瑤約1 小時後在中油加油站見面、97年11月16日中午12
    時6 分27秒之通話，係簡嘉瑤臨時說要用錢，要伊還給她錢
    ，伊就叫何世將拿伊所欠的35,000元去還給簡嘉瑤、97年11
    月16日下午12時2 分38秒的簡訊內容是指伊會叫何世將將
    1,000 元拿去給簡嘉瑤，至於97年11月20日14時44分56秒的
    通話，係伊亂講的，在電話中，簡嘉瑤是叫伊問張雅文，現
    在一人出1 千可以拿多少安非他命？而簡嘉瑤問伊是否馬上
    就有，伊係回稱要叫當時正在睡覺的張雅文男性朋友替簡嘉
    瑤打電話詢問，當時被告何世將不在場云云；被告何世將於
    原審則辯稱：附表二編號「交易時間」欄前之97年11月16
    日上午11時53分起的通話內容、簡訊皆為伊與簡嘉瑤的對話
    內容，係伊要還簡嘉瑤合資購買毒品的1,000 元、附表二編
    號「交易時間」欄前之97年11月17日時40分58秒至97年11
    月21日上午7 時3 分58秒之簡訊皆為伊與簡嘉瑤互傳，而97
    年11月20日14時44分56秒是證人簡嘉瑤與徐淑惠的通話，惟
    斯時伊在徐淑惠身旁，是伊叫徐淑惠問證人簡嘉瑤要多少安
    非他命，當簡嘉瑤回答要一半時，徐淑惠就會馬上跟伊說簡
    嘉瑤要拿一半云云，惟查：
  (1)證人簡嘉瑤於原審審理中結證稱：97年11月16日中午1 時至
    3 時間，而97年11月16日中午12時2 分38秒簡訊【他媽回來
    了，我叫他幫你拿去】中所指『他媽回來了』指的是『何世
    將』的媽媽回來了，再配合97年11月16日中午12時1 分08秒
    、97年11月16日中午12時2 分38秒簡訊及97年11月16日中午
    12時6 分27秒通話內容，徐淑惠所說要叫被告何世將拿給伊
    的東西是指安非他命1000元，而被告何世將確實有於97年11
    月16日下午1 時至3 時間將1,000 元甲基安非他命拿到伊住
    處巷口給伊等語（原審卷(二)第20頁、第26頁），再佐以卷附
    證人簡嘉瑤與被告徐淑惠、何世將之通訊監察譯文內容（Ａ
    指何世將，Ｂ指簡嘉瑤，Ｃ指徐淑惠），於97年11月16日上
    午11時53分44秒證人簡嘉瑤與徐淑惠通話內容【Ｂ：我要那
    個阿？Ｃ：什？Ｂ：我要拿阿。Ｃ：你是誰？Ｂ：小不點啦
    。Ｃ：喔。..Ｂ：阿我要去那種喔。Ｃ：好啦..你過來再講
    。Ｂ：現在過去喔..他家甘有人？Ｃ：沒。Ｂ：這樣我就去
    了喔。Ｃ：好】、97年11月16日上午11時59分21秒「000000
    0000」所傳送與證人簡嘉瑤「0000000000」門號之簡訊內容
    【要多少？】、97年11月16日中午12時1 分08秒證人簡嘉瑤
    回傳簡訊【先一千等等拿東西給你看】、97年11月16日中午
    12時2 分38秒【什麼東西？你先別來了，他媽回來了，我叫
    他幫你拿去】、97年11月16日中午12時6 分27秒證人簡嘉瑤
    與徐淑惠之通話內容【Ｂ：他現在要來還是怎樣？Ｃ：他等
    一下到了打給你。....Ｂ：阿我去拿就好了阿。Ｃ：他媽媽
    在阿，他媽媽回來了。..... Ｂ：阿他那個拿過來了嗎？Ｃ
    ：嗯阿嗯阿我叫他拿過去。Ｂ：你叫他現在拿過來喔。Ｃ：
    好ＯＫ。】（98年度偵字第2020號卷第13頁至第14 頁 ）所
    示，上開5 通通訊監察譯文之通話時間或簡訊發送時間乃從
    97年11月16日11時59分許至同日12時6 分許，聯絡時間甚為
    密接，且細繹上開5 通通訊監察譯文文義，其內容連貫，顯
    係就同一事件為聯絡，非如徐淑惠所述，第一通電話係在講
    打彈珠之事，而第二通電話係在講借錢之事，且倘證人簡嘉
    瑤係要找徐淑惠打彈珠，何以不於通話中直接言明，而要使
    用暗語（「那個」），且證人簡嘉瑤於通話中係稱；「我要
    『那個』」、「我要拿阿」，觀其文義，顯非邀約徐淑惠打
    彈珠，再者，上開通話中，亦未見證人簡嘉瑤有何要求徐淑
    惠償還所還借款之談話內容，且若償還欠款乙節屬實，何以
    因何世將之母親在家，簡嘉瑤即不能到徐淑惠住處取款？是
    徐淑惠所辯，顯悖常情且與譯文內容不符，是被告何世將、
    徐淑惠有於附表二編號共同販賣甲基安非他命與簡嘉瑤乙
    節，堪以認定。
  (2)另證人簡嘉瑤固於原審審理中，於後翻異前詞，改稱：97年
    11月16日上午11時53分44秒該通通話中，伊向徐淑惠所說【
    我要「那個」阿】，所謂「那個」係指伊之前叫徐淑惠幫伊
    在網路上訂的東西，而徐淑惠之所以因被告何世將媽媽回來
    ，就要伊別去何世將家，是因為徐淑惠要跟伊聊天，怕被告
    何世將媽媽看到云云，惟證人簡嘉瑤於原審審理中所證，除
    與其於同日所證內容不符外，亦與徐淑惠所述未能吻合，且
    既係單純拿取網購物，何以於被告何世將母親在家時，即不
    能拿取？且徐淑惠亦自稱：伊與簡嘉瑤於97年11月16日53分
    44秒通話後，有與簡嘉瑤相約1 小時後至加油站碰面，何以
    又需大費周章讓被告何世將先拿網購物給簡嘉瑤，諸此種種
    均與常理有悖，是證人簡嘉瑤所證係要向徐淑惠拿網購物云
    云，顯係事後迴護徐淑惠之詞，無足為採。
  (3)被告何世將於原審固辯稱：上開5 通通話內容及簡訊內容俱
    為伊及證人簡嘉瑤的談話及簡訊，伊係因之前合資欠簡嘉瑤
    1,000 元，所以要還簡嘉瑤1,000 元云云，惟上開證人簡嘉
    瑤「0000000000」與被告「0000000000」門號之97年11月16
    日11時59分許至同日12時6 分許之5 通通訊監察譯文（包括
    通話及簡訊），其中97年11月16日上午11時53分44秒及97年
    11月16日中午12時6 分27秒之通話，97年11月16日中午12時
    2 分38秒簡訊皆係徐淑惠與簡嘉瑤之對話內容，已如前述，
    而由該5 通通話及簡訊中，除未見被告何世將有與簡嘉瑤論
    及償還合資欠款之事，其所述亦與徐淑惠所稱係己要償還積
    欠簡嘉瑤所欠之35,000元云云迥不相同，是其所辯顯係迴護
    徐淑惠且為卸責之詞，不足為採。
  (4)由證人簡嘉瑤所持「0000000000」與徐淑惠於97年11月20日
    下午2 時44分56秒通話內容（Ｂ：簡嘉瑤、Ｃ：徐淑惠）【
    Ｂ：喔..有喔？Ｃ：他沒有。Ｂ：什麼..是喔。Ｃ：我們都
    沒有。Ｂ：阿今天不是才那個而已？Ｃ：沒有阿..Ｂ：不是
    阿..他拿1 個阿。Ｃ：喔，他已經那個..其他拿去給人了。
    Ｂ：是喔..還拿得到嗎？Ｃ：拿得到。Ｂ：妳叫他幫我拿好
    不好？Ｃ：你要多少？Ｂ：你現在問他拿1 半多少？妳就說
    跟今天一樣就好。Ｃ：喔..對呀。Ｂ：是喔..馬上就有嗎？
    Ｃ：我叫他幫你打電話，他在睡覺。Ｂ：阿那個..好，妳幫
    我打..晚一點我那個在那個，就是叫他先幫我問就對了。Ｃ
    ：喔..好... 一定是有的阿。Ｂ：一定是有的，是喔。Ｃ：
    對呀。】、97年11月20日下午5 時40分58秒何世將所傳簡訊
    【你還要拿嗎？】、97年11月20日下午5 時41分42秒證人簡
    嘉瑤所傳簡訊【要】、97年11月20日下午5 時42分20秒何世
    將所傳簡訊【要拿多少？】、97年11月20日下午5 時42分49
    秒證人簡嘉瑤回傳簡訊【一樣】、97年11月20日下午5 時45
    分何世將回傳簡訊【二五嗎】、97年11月20日下午5 時47分
    27秒證人簡嘉瑤所傳簡訊【半個不是二五嗎？】、97年11月
    20日下午9 時43分58秒何世將所傳簡訊【你要的部分，要幫
    你留下來嗎？速回】、97年11月20日下午10時50分23秒【我
    現在有了，你要不要，要留半個給你嗎？還是不用】、97年
    11月21日上午7 時3 分38秒證人簡嘉瑤回傳簡訊【不好意思
    沒有不接，是我在忙】（98年度偵字第2020號卷第15頁至第
    16頁），佐以證人簡嘉瑤於原審審理中所結證稱：上開由97
    年11月20日下午2 時44分56秒起，迄至97年11月21日上午7
    時3 分38秒止之通話及簡訊內容，為伊與被告何世將、徐淑
    惠之聯繫內容，伊於簡訊中有說要以2500元買半克的安非他
    命，後來是在97年11月21日早上7 點許回簡訊給被告後，才
    去被告何世將住處拿毒品等語（原審卷(二)第21、22頁）可知
    ，證人簡嘉瑤於97年11月20日下午2 時44分與徐淑惠通話時
    ，即向徐淑惠表示欲購買安非他命，徐淑惠於通話中亦詢問
    簡嘉瑤要多少安非他命，且向簡嘉瑤表示一定會有貨，於簡
    嘉瑤掛線後，即轉告被告何世將，使被告何世將知悉簡嘉瑤
    來電購買安非他命，而能於97年11月20日下午5 時40分58秒
    起傳送數則簡訊予簡嘉瑤確認購買甲基安非他命之數量、價
    錢等等，足認該等交易確係徐淑惠與被告何世將基於犯意聯
    絡，而共同實施販賣毒品之構成要件行為，渠等就該販賣毒
    品之犯行（即附表二編號）為共同正犯無疑。
  (5)被告徐淑惠、何世將就附表二編號所示該次交易，於原審
    固以前詞置辯，惟查：徐淑惠於偵查中稱：97年11月20日下
    午2 時44分56秒之通話，是簡嘉瑤叫伊先去跟別人拿安非他
    命，回來後，他會來伊家找伊要云云（99年度偵字第2021號
    卷第142 頁至第143 頁），於原審準備程序中供稱：伊忘記
    當初的對話內容真意為何（原審卷(一)第38頁），復於原審審
    理中陳稱：在該通電話中，簡嘉瑤是叫伊問張雅文，現在一
    人出1 千可以拿多少安非他命？而簡嘉瑤問伊是否馬上就有
    ，伊係回稱要叫當時正在睡覺的張雅文男性朋友替簡嘉瑤打
    電話詢問，而當時被告何世將不在場云云（原審卷(二)172 頁
    ），徐淑惠於偵、審中所言顯然不一，所言已難令人無疑，
    再徐淑惠於原審審理中先稱：張雅文是被告何世將弟弟的女
    友，伊與簡嘉瑤於97年11月20日有合資各出1000元向張雅文
    購買安非他命，但是已經用罄，97年11月20日下午2 時44分
    56秒，伊與簡嘉瑤講電話時，張雅文及伊的男性友人正在在
    伊旁邊看電視，當時被告何世將不在場，而譯文中簡嘉瑤所
    稱「妳叫『他』幫我拿好不好？」中的「他」是指「張雅文
    」云云（原審卷(二)第172 頁至第173 頁）、隨即又稱：譯文
    中，伊所謂「我叫他幫你打電話，他在睡覺」，所指的『他
    』是指張雅文的男性友人云云（原審卷(二)第173 頁），觀之
    徐淑惠所言，其既稱簡嘉瑤之甲基安非他命來源係張雅文，
    而通話當時，張雅文亦在場，何以徐淑惠要費力喚醒張雅文
    之男性友人電詢有無安非他命，而非詢問張雅文或要求張雅
    文電詢？此舉顯悖常情，且被告徐淑惠亦稱：其不知張雅文
    之住處、聯絡方式，亦不知該男性友人之真實姓名年籍，益
    徵張雅文及其男性友人是否存在，顯然有疑，是徐淑惠所辯
    ，並不足採。再被告何世將固稱：97年11月20日下午2 時44
    分56秒該通通話時，徐淑惠乃依其指示而與簡嘉瑤對話，惟
    由前開監聽譯文內容所示，並無記載有何側音及何世將指導
    徐淑惠答話或徐淑惠複誦之記載，且徐淑惠亦稱斯時被告何
    世將並不在場，是被告何世將所言，顯係迴護其妻即徐淑惠
    之詞，而不足取。
  (二)被告何世將於本院否認此部份犯行：惟查：
   1.附表二編號（97年11月16日13時至15時許）
     被告何世將辯稱：簡佳瑤此次並未交易成功云云；惟查證
     人簡嘉瑤於原審證稱：「（『請求提示98偵字2020號第12
     、13頁97年11月15日、97年11月16日0000000000與000000
     0000通訊監察譯文、簡訊內容』是否你與被告之聯繫內容
     ？）答：是。我與被告交易時間是在97年11月16日下午1
     時到3 時之間，被告將1000元的安非他命拿到我家巷口，
     我再將1000元交給何世將」、「（問：97年11月16日上午
     11時53分44秒及97年11月16日下午12時6 分54秒是否你與
     徐淑惠的通話？12時02分38秒之簡訊是否徐淑惠傳給你的
     ？）答：是。」等語（見原審卷二第20頁），並有通訊監
     察譯文可資佐證，被告所辯不足採信。
   2.附表二編號（97年11月21日上午7 時許）
     被告何世將辯稱：根本無此次交易云云。惟證人簡佳瑤明
     確證稱：「問：（請求提示98偵字2020號第15、16頁97年
     11 月20 日下午2 時44分56秒97年11月21日上午7 時3 分
     38秒0000 000000 與0000000000通訊監察譯文及簡訊）是
     否你與何世將或徐淑惠之聯繫內容？答：是。....」、「
     問：你曾經在偵查中證稱，97年11月20日晚上9 時許，你
     有去何世將住處以2500元的價格拿半克安非他命，對此有
     何解釋？答：我應該是在97年11月21日早上7 時許，回簡
     訊給被告之後，才去被告住處拿毒品，交易金額、數量是
     半克2500元。」等語（見原審卷二第21頁），並有通訊監
     察譯文可資佐證。足認被告何世將所辯並不足採，被告徐
     淑惠仍執陳詞否認犯罪亦不足採。
  (三)又販賣毒品係違法行為，非可公然為之，而每次買賣之價量
    ，亦隨時依當事人關係之深淺、當時之資力、需求程度及對
    行情之認知等因素，機動調整，販賣之利得，除經坦承犯行
    或價量俱臻明確外，委難查得實情，業如前述（參貳、一、
    (二)所述），是除別有事證足認係按同一價量委買或轉售而確
    未牟利外，尚難執此遽認販賣意圖營利之證據有所未足，致
    知過坦承者難辭重典，飾詞否認者反得僥倖，而失情理之平
    ，查被告何世將、徐淑惠均否認有附表二編號至之共同
    販賣甲基安非他命犯行，且查本件並無被告二人之毒品上游
    到案，被告二人與上游間如何約定取得毒品之代價並未可知
    ，亦無證據顯示被告二人係以其向上游取得毒品之同一代價
    轉讓毒品予購毒者，且本案卷附監聽譯文亦已明確記載被告
    各次販賣毒品之金額，顯屬有償交易無誤，是被告何世將、
    徐淑惠販賣甲基安非他命，主觀上具有營利之意圖一節，應
    可認定。
  (四)綜上，被告何世將如犯罪事實貳、(二)所述與徐淑惠共同販賣
    第二級毒品之犯行，洵堪認定。
、新舊法比較：
一、按行為後法律有變更者，適用行為時之法律。但行為後之法
    律有利於行為人者，適用最有利於行為人之法律，刑法第2
    條第1 項定有明文。又比較時應就罪刑有關之共犯、未遂犯
    、想像競合犯、牽連犯、連續犯、結合犯，以及累犯加重、
    自首減輕暨其他法定加減（如身分加減）與加減例等一切規
    定，綜其全部罪刑之結果而為比較（詳最高法院95年第8 次
    刑事庭會議一、（四）之決議要旨參照）。
二、再按毒品危害防制條例第4 條、第11條、第11之1 、第17條
    、第20條、第25條，業於98年5 月20日以華總一義字第0980
    0125141 號修正公布，依法務部98年6 月8 日法檢字第0980
    802279號函認依毒品危害防制條例第36條規定，修正條文自
    公布後6 個月施行（並詳臺灣高等法院暨所屬法院因應新修
    正毒品危害防制條例施行法律問題研討會結論參照）。查被
    告行為後，毒品危害防制條例第四條第二項有關販賣第二級
    毒品之法定本刑，業於98年5 月20日修正公布，於公布6 個
    月後之98年11月20日起施行，茲就比較情形如下：毒品危害
    防制條例第4 條第2 項之販賣第二級毒品罪法定本刑之規定
    ，修正前毒品危害防制條例第4 條第2 項係規定「製造、運
    輸、販賣第二級毒品者，處無期徒刑或七年以上有期徒刑，
    得併科新臺幣七百萬元以下罰金。」，修正為「製造、運輸
    、販賣第二級毒品者，處無期徒刑或七年以上有期徒刑，得
    併科新臺幣一千萬元以下罰金。」，經比較修正前、後關於
    罰金刑之規定，固以修正前法律，較有利於被告，惟按毒品
    危害防制條例第17條亦經修正公布，新法第17條規定：「（
    第一項）犯第四條至第八條、第十條或第十一條之罪，供出
    毒品來源，因而查獲其他正犯或共犯者，減輕或免除其刑。
    （第二項）犯第四條至第八條之罪於偵查及審判中均自白者
    ，減輕其刑」，而舊法第17條規定：「犯第四條第一項至第
    四項、第五條第一項至第四項前段、第六條第一項至第四項
    、第七條第一項至第四項、第八條第一項至第四項、第十條
    或第十一條第一項、第二項之罪，供出毒品來源，因而破獲
    者，得減輕其刑」。查本件被告係犯毒品危害防制條例第4
    條第2 項之販賣第二級毒品罪，被告何世將已於偵查及審理
    時自白大部分犯罪（詳下述）。經比較新舊法結果，以新法
    對被告有利，是綜合適用修正前、後之罪、刑相關規定予以
    比較，修正後之規定顯較修正前之規定對被告有利，因此，
    依刑法第2 條第1 項後段規定，自應整體適用修正後毒品危
    害防制條例之規定。另按從刑附屬於主刑，除法律有特別規
    定者外，依主刑所適用之法律，則基於從刑隨同主刑適用同
    一準據法之原則，關於沒收部分，亦應適用修正後毒品危害
    防制條例之規定。
肆、論罪理由：
一、按甲基安非他命係毒品危害防制條例第2 條第2 項第2 款所
    規定之第二級毒品，核被告何世將就附表一編號至、
    至、至、編號二至所為，均係犯毒品危害防制條
    例第4 條第2 項之販賣第二級毒品罪。被告何世將持有甲基
    安非他命之低度行為，為販賣第二級毒品之高度行為所吸收
    ，不另論罪。再被告何世將與徐淑惠就附表二編號所
    示販賣第二級毒品犯行，有犯意聯絡及行為分擔，為共同正
    犯。被告何世將所犯上開各罪，犯意各別，行為互殊，應分
    論併罰。
二、再按「犯第四條至第八條之罪於偵查及審判中均自白者，減
    輕其刑」，毒品危害防制條例第17條第2 項定有明文。而被
    告在偵查中是主張其於本案是交付毒品甲基安非他命予如附
    表所示之買家，惟此是屬於轉讓等語（見98年度他字第179
    號偵查卷第48頁）；其在審理中對於附表一編號
    ，及附表二編號之販賣毒品
    犯行，均已坦承不諱；惟就其在本院審理所否認犯行部分中
    的附表一編號的部分在原審亦自白該次有交付甲基安非他
    命予證人簡嘉瑤（見原審卷一第126 頁），就附表一編號
    的部分則均自白已交付毒品予買方簡嘉瑤、曾進佳，惟辯
    稱買方嫌東西不好，已退錢退貨等語（見原審卷一第126 頁
    背面至第127 頁、第130 頁），就附表一編號部分則在原
    審準備程序曾自白：「（97年12月5 日）該次我有拿1000元
    安非他命給廖伯堂」等語（見原審卷一第127 頁）。惟按「
    所謂自白，係指被告對於自己所為已經構成犯罪要件之事實
    ，坦白陳述而言；至於對阻卻責任或阻卻違法之事由，有所
    主張或辯解，乃辯護權之行使，仍不失為自白。」（最高法
    院89年度台上字第4513號刑事判決意旨參照），則被告就附
    表一編號，以及附
    表二編號之部分既已在本院審理中坦承販賣毒品犯行，而
    在偵查中縱有僅是轉讓而非販賣毒品之辯解，且就附表一編
    號部分在審理中均已坦承有交付毒品予買家，僅為
    如上買家已退貨之辯解，然被告既已在偵查中供承前開犯罪
    情節，且在審理中亦已供承附表一編號部分之交付
    毒品予買家的犯罪情節，縱有上述辯解，要僅為其對有關犯
    罪情節之辯述，不能因此謂非自白（最高法院100 年度台上
    字第2187號刑事判決意旨參照）。從而，被告就上開事實欄
    中如附表一編號、
    以及附表二編號之販賣第二級毒品甲基安非他命
    予他人之部分，在偵審中均自白犯罪情節，則揆諸前開說明
    ，被告就此等部分已符合毒品危害防制條例第17條第2 項所
    規定得減輕其刑之要件，本院爰依上開規定分別予以減輕其
    刑。
伍、撤銷改判之理由：
一、原審調查後，認被告何世將販賣第二級毒品甲基安非他命犯
    行事證明確而予以論罪科刑，固非無見。
二、惟查：
  (一)被告行為後，毒品危害防制條例已於98年5 月20日修正公布
    ，其中第4 條第2 項關於販賣第二級毒品之法定本刑已有變
    更，第17條亦有修正，原審於99年4 月22日判決時上開修正
    條文業已生效施行，乃未比較新、舊法而為適用，因而未依
    修正後毒品危害防制條例第17條第2 項之規定，就被告所犯
    如附表一編號、
    以及附表二編號之販賣第二級毒品甲基安非他命部
    分的犯行，減輕其刑，已有可議。
  (二)共同正犯犯罪所得之財物為新台幣時，因係合併計算，且於
    全部或一部不能沒收時以其財產抵償之，為避免執行時發生
    重複沒收、抵償之情形，故各共同正犯之間係採連帶沒收主
    義，於裁判時應諭知被告共同犯罪所得之財物應與其他共同
    正犯連帶沒收及連帶抵償。原審判決認定被告何世將與徐淑
    惠二人共犯附表二編號至所示之販賣第二級毒品安非他
    命罪，並獲得財物5,500 元（未扣案），自應於該部分之判
    決主文諭知「未扣案之共同犯罪所得財物5,500 元，應與○
    ○○連帶沒收之，如全部或一部不能沒收時，應以其等之財
    產『連帶』抵償之」，然原判決於定應執行刑時主文僅記載
    ：「未扣案犯罪所得財物5, 500元與○○○連帶沒收之，如
    全部或一部不能沒收時，以其財產抵償之」等語，並未依據
    前述共犯連帶之法理，諭知連帶沒收及連帶抵償，揆之上開
    說明，於法自屬有違。
  (三)原判決附表一編號、所示之內容，因此二筆監聽未依法
    為之，監聽譯文並無證據能力（詳理由欄甲、、二），故
    檢察官所起訴之被告此二次犯行係屬無罪（詳下述丙、無罪
    部分），原審認被告亦成立附表一編號、販賣毒品犯行
    ，亦有未洽。
  (四)原判決於理由欄已敘明附表一編號扣案之甲基安非他命，
    不另為宣告沒收銷燬之諭知，惟於原判決附表一編號罪名
    及應處刑欄，復為沒收銷毀之諭知，顯有未合。
  (五)原判決事實認定被告何世將係以持用之「0000000000」、「
    0000000000」、「0000000000」號行動電話與毒品交易對象
    互為聯繫交易毒品事宜乙情。則上開行動電話應係供被告販
    賣毒品所用之物，上開行動電話之申請使用者是否為被告或
    共犯徐淑惠所有，攸關應否依法宣告沒收之法律適用判斷，
    允有調查究明之必要。乃原審未為必要之調查，僅於理由第
    貳欄七之(四)略謂上開行動電話未據扣案，復無證據證明申辦
    名義人係被告與共犯徐淑惠二人，而不予宣告沒收，難謂無
    應於審判期日調查之證據而未予調查之違法。
  (六)被告何世將上訴意旨否認部分犯行，雖無理由，惟原判決既
    有上開可議之處，爰由本院就原判決關於何世將部分（除已
    無罪確定之附表一編號外）均撤銷。
陸、科刑審酌事由：
一、爰審酌被告何世將有如事實欄一所示之前案紀錄，此有本院
    被告前案紀錄表在卷可稽，足徵其素行不佳、兼以被告販賣
    第二級毒品甲基安非他命，使人沉迷於毒癮，無法自拔，輕
    則戕害身心，重則引發各種犯罪，實為多種犯罪之源頭，對
    社會治安有相當程度影響所生之危害，暨被告何世將販賣毒
    品之次數、數量及所得利潤不多，合計總共58500 元，其犯
    後坦承大部犯行等一切情狀，就被告何世將關於附表一編號
    至、至、至及附表二編號至「罪名及應處
    刑罰」欄所示之罪，各處刑、宣告沒收如附表一編號至
    、至、至及附表二編號至「罪名及應處刑罰」
    欄之所示，並定其應執行之刑，皆如主文第2 項所示，以資
    懲儆。
二、又被告何世將於本判決附表一編號所示時、地販賣甲基安
    非他命與證人簡嘉瑤時，在「證人簡嘉瑤之持有中」扣得白
    色結晶體2 包（毛重分別為0.35公克、0.4 公克），經警以
    聯勤試劑初步檢驗結果，呈安非他命反應，有基隆市警察局
    刑事警察大隊偵二隊扣押物品清單、基隆市刑警毒品危害防
    制條例毒品初步鑑驗報告單各乙份附於98年度偵字第402 號
    卷第54頁、第73頁可佐，而關此毒品既係被告何世將實施如
    本判決附表一編號所載販賣第二級毒品罪之所用，尤以其
    「違禁物」之性質亦不因上開所有權之移轉而生歧異，本應
    依毒品危害防制條例第18條第1 項前段宣告沒收銷燬，惟該
    毒品業據原審以98年度聲字第876 號裁定宣告沒收銷燬，並
    經臺灣基隆地方法院檢察署檢察官執行沒收銷燬在案，有原
    審98年度聲字第876 號裁定及臺灣基隆地方法院檢察署檢察
    官扣押（沒收）物品處分命令各1 份附於原審卷可佐（見原
    審卷二第206 、207 頁），因認前開扣於另案之安非他命2
    包業因上開地檢署檢察官執行沒收銷燬而已滅失，爰不另為
    宣告沒收銷燬之諭知。
三、本案供犯罪所用或因犯罪所得財物之沒收：
  (一)按毒品危害防制條例第19條第1 項規定，犯同條例第4 條至
    第9 條之罪者，其供犯罪所用或因犯罪所得之財物，均沒收
    之，但並無「不問屬於犯人與否沒收之」之特別規定，自應
    仍有刑法第38條第1 項第3 款、第3 項前段之適用，即以屬
    於犯人所有者為限，始得沒收之。另在共同正犯之場合，基
    於共同犯罪行為，應由共犯各負全部責任之理論，對於共犯
    間「供犯罪所用或犯罪預備之物」，祇要屬於共犯中一人所
    有，即得對於其餘共犯為沒收之諭知。查門號「0000000000
    」、「0000000000」、「0000000000」行動電話之門號SIM
    卡之申請使用人並非被告或共犯徐淑惠，其中門號「000000
    0000」之SIM 卡申請使用人係江紋璋、張惠嬌，門號「0000
    000000」之SIM 卡申請使用人係曾保格，門號「0000000000
    」之SIM 卡申請使用人係林清安等情，此有卷附遠傳、台灣
    大哥大及中華電信資料查詢等文件可稽（見本院更一卷第74
    至76頁），此核與被告何世將在本院所供稱：「（受命法官
    問：關於行動電話0000000000號，行動電話0000000000號，
    行動電話0000000000號，上述電話登記名義人都不是你，是
    你跟他們借用的嗎？）我不認識他們，電話卡是朋友給我的
    ，我不記得是誰給我的，行動電話三支機子本身是我的，
    SIM 卡都不是我的。」等語相符（見本院更一卷第110 頁）
    。又SIM 卡並非違禁物，既非被告或共犯徐淑惠所有，本院
    爰不宣告沒收。但就3 支行動電話機具本身，既是被告所有
    ，供其犯本案所用之物，雖未扣案，但無證據證明業已滅失
    ，且因無從分別被告是將前開3 門號中之那一門號SIM 卡放
    入何機具，或亦有可能被告將前開3 門號SIM 卡均曾先後放
    入同一行動電話機具，或同一門號SIM 卡（如附表二000000
    0000號SIM 卡）均曾先後放入3 支行動電話機具，故本院爰
    依毒品危害防制條例第19條第1 項前段之規定，在被告各次
    販賣毒品犯行下均宣告沒收前開行動電話機具3 支，再在附
    表二部分諭知與共犯徐淑惠連帶沒收之旨。另就附表一部分
    一併諭知「如全部或一部不能沒收時，追徵其價額」；就附
    表二部分一併諭知「如全部或一部不能沒收時，對被告與徐
    淑惠連帶追徵其價額」。
  (二)又犯毒品危害防制條例第4 條至第9 條、第12條、第13條或
    第14條第1 項、第2 項之罪者，其供犯罪所用或因犯罪所得
    之財物均沒收之，如全部或一部不能沒收時，追徵其價額或
    以其財產抵償之，毒品危害防制條例第19條第1 項定有明文
    ；此外，本條所稱「追徵其價額」者，亦必限於所沒收之物
    為金錢以外之其他財物而無法沒收時，始有追徵其價額之可
    言，俾使其繳納與原物相當之價額，惟倘所得財物為金錢而
    無法沒收時，當應以其財產抵償，而不生追徵價額之問題（
    蓋倘犯罪所得之金錢為新臺幣時，因其本身即為我國現行貨
    幣價值之表示，是自不發生追徵其價額之問題）。再按共同
    正犯犯罪所得之財物為現金時，因共同正犯應就全部犯罪結
    果負其責任，而合併計算犯罪所得，且於全部或一部不能沒
    收時以其財產抵償之，但為避免執行時發生重複沒收、抵償
    之情形，故各共同正犯之間係採「連帶沒收主義」，於裁判
    時應諭知被告共同犯罪所得之財物應與其他共同正犯「連帶
    沒收之」（最高法院96年度台上字第4662號判決意旨參照）
    。查被告何世將販賣第二級毒品甲基安非他命如本判決附表
    一編號至、至、至及附表二編號至，其間
    實際所得財物，爰依毒品危害防制條例第19條第1 項規定，
    於所犯各該罪名項下，就附表一有罪部分併予宣告沒收、就
    附表二部分併予宣告連帶沒收，如全部或一部不能沒收時，
    就附表一有罪部分併予宣告以被告之財產抵償之，就附表二
    部分併予宣告被告與共犯徐淑惠之財產連帶抵償之，詳如本
    判決附表一編號至、至、至及附表二編號至
    「罪名及應處刑罰」欄之所示。
丙、無罪部分：
壹、公訴意旨另以：被告何世將於附表一編號所示交易時間及
    交易地點，以1000元之價格，販賣第二級毒品甲基安非他命
    予曾進佳；又於附表一編號所示交易時間及交易地點，以
    2000元之價格，販賣第二級毒品甲基安非他命予高王輝；因
    認被告何世將此2 次另涉毒品危害防制條例第4 條第2 項之
    販賣第二級毒品甲基安非他命犯行。
貳、惟查：
一、通訊保障及監察法施行後，司法警察或其他有偵查犯罪職權
    之公務員，若不依該法第5 條第2 項規定取得檢察官或法院
    核發之通訊監察書（同法於96年7 月11日修正為僅得由檢察
    官聲請管轄法院或法官核發），或未依同法第6 條規定，由
    檢察官口頭通知先執行通訊監察，即擅自對犯罪嫌疑人、被
    告或其他訴訟關係人實施通訊監察，事後亦未依規定補發通
    訊監察書者，不啻脫逸法律規範而恣意竊聽他人通訊內容，
    不僅違反該法所揭示實施通訊監察所應遵守之「令狀原則」
    與「一定期間原則」，且嚴重侵犯人民秘密通訊自由及隱私
    權，其情節難謂非重大。實施刑事訴訟程序之公務員對犯罪
    嫌疑人、被告或其他訴訟關係人施以通訊監察，如非依法定
    程序而有妨害憲法第12條所保障人民秘密通訊自由之重大違
    法情事，從抑制違法偵查，保障人權之觀點衡量，自應排除
    其證據適格。此所以通訊保障及監察法於96年7 月11日修正
    時，特於該法第5 條第5 項、第6 條第3 項增訂違反該法規
    定進行監聽行為情節重大者，所取得之內容或所衍生之證據
    ，於司法偵查、審判或其他程序中均不得採為證據，以維人
    權，而杜爭議。且刑事訴訟法第158 條之4 條文既謂「除法
    律另有規定外」，始適用該條所揭示之權衡法則，故關於違
    法進行通訊監察行為「情節重大者」，所取得之證據資料是
    否具有證據能力之判斷，自應優先適用通訊保障及監察法上
    述特別規定，而排除刑事訴訟法第158 條之4 關於權衡法則
    規定之適用。亦即僅在違反通訊保障及監察法進行通訊監察
    「情節並非重大」之情形，始回歸適用刑事訴訟法相關之規
    定（包括同法第158 條之4 ），以判斷其有無證據能力。本
    件基隆市警察局實施通訊監察之時間，已在通訊保障及監察
    法第5 條第5 項、第6 條第3 項關於違法監聽情節重大所取
    得之證據資料無證據能力特別規定修正增訂之後，自應適用
    通訊保障及監察法所修正增訂上述關於證據能力之特別規定
    ，作為審酌前揭通訊監察譯文有無證據能力之依據。依卷內
    台灣基隆地方法院核發之通訊監察書及本院向該院所函調之
    所有監聽資料顯示，對被告何世將持用0000000000號行動電
    話之通訊監察期間為97年11月9 日至98年2 月4 日，有該院
    97年聲監字第267 號、97年聲監續字第379 號、98年聲監續
    字第4 號通訊監察書存卷足憑（見偵字第2020號卷第131 至
    139 頁、偵字第2021號卷第119 至128 頁）；又依本院所函
    調台灣基隆地方法院核發之通訊監察書顯示，對何世將持用
    0000000000號行動電話核發通訊監察書之通訊監察期間為97
    年9 月12日至97年10月11日，有該院98年聲監續字第206 號
    通訊監察書附卷可稽（見本院更一卷第102 頁背面）。足徵
    附表一編號所示97年9 月16日對被告何世將持用00000000
    00號行動電所為之監聽，並不在前述通訊監察書所許可監聽
    之期間內；且附表一編號所示98年2 月12日對被告何世將
    持用0000000000號行動電話所為之監聽，亦不在前述通訊監
    察書所許可監聽之期間內。從而，揆諸首開說明，此二筆監
    聽未依法為之，自無證據能力，業如前述。
二、再證人即附表一編號向被告何世將購買毒品之曾進佳，固
    於警詢及偵審中證稱於前開附表一編號所示之時地向被告
    何世將購買毒品甲基安非他命等語（見98年度偵字第2020號
    偵查卷第107 頁背面、第218 頁，原審卷(二)第166 頁），惟
    此均係檢警或原審提示卷附監聽譯文（98年度偵字第2020號
    偵查卷第110 頁）予證人曾進佳閱覽或對其告以要旨後，證
    人曾進佳始為肯定之證述，然此部分之監聽譯文並無證據能
    力，既如前述，則證人曾進佳依無證據能力之監聽譯文所為
    之回憶與證述，當亦無證據能力，否則通訊保障及監察法所
    揭示實施通訊監察所應遵守之「令狀原則」與「一定期間原
    則」，豈非具文？至被告何世將對於附表一編號部分之犯
    行，固自白不諱，惟按「被告之自白，不得作為有罪判決之
    唯一證據，仍應調查其他必要之證據，以察其是否與事實相
    符。」，刑事訴訟法第156 條第2 項定有明文。因此部分僅
    有被告之自白，並無其他具有證據能力之證據以之佐證，自
    難僅以被告之自白作為認定被告有罪之依據。從而，被告被
    訴附表一編號之販賣毒品犯行，因欠缺具有證據能力之其
    他證據，依「罪證有疑，利於被告」之原則，自應就此部分
    為被告無罪之諭知。
三、又證人即附表一編號向被告何世將購買毒品之高王輝於警
    詢證稱：98年2 月12日伊打電話與何世將聯繫好後，何世將
    約伊在基隆市○○路的湯姆熊遊樂場門口交易，當時伊拿
    2000元給何世將，何世將交給伊安非他命1 小包等語（見98
    年度偵字第2020號卷第91頁至第92頁），惟此亦係警方提示
    卷附監聽譯文（98年度偵字第2020號偵查卷第95頁正反面）
    予證人高王輝閱覽或對其告以要旨後，證人高王輝始為肯定
    之證述，然此部分之監聽譯文並無證據能力，既如前述，則
    證人高王輝依無證據能力之監聽譯文所為之回憶與證述，當
    亦無證據能力，否則通訊保障及監察法所揭示實施通訊監察
    所應遵守之「令狀原則」與「一定期間原則」，豈非具文？
    況被告亦否認此部分之犯行，從而，被告被訴附表一編號
    之販賣毒品犯行，因欠缺具有證據能力之證據足以證明被告
    確有此部分之犯行，依「罪證有疑，利於被告」之原則，自
    應就此部分為被告無罪之諭知，以昭審慎。
丁、至被告被訴如附表一編號販賣第二級毒品部分，業經本院
    前審（本院99年度上訴字第1971號）判處無罪確定，此部分
    自不在本院更一審審理之範圍。
戊、徐淑惠因另案經臺灣基隆地方法院檢察署於100 年2 月15日
    以100 年基檢達執丁緝字第114 號通緝在案，此有本院被告
    通緝紀錄表在卷足憑（見本院更一卷第139 頁），本院將另
    行審結，末此敘明。
據上論斷，應依刑事訴訟法第369 條第1 項前段、第364 條、第
299 條第1 項前段、第301 條第1 項，（修正後）毒品危害防制
條例第4 條第2 項、第17條第2 項、第19條第1 項，刑法第11條
、第2 條第1 項、第28條、第51條第5 款，判決如主文。
本案經檢察官呂丁旺到庭執行職務。
中    華    民    國  100     年    6     月    15    日
                  刑事第九庭  審判長法  官  陳貽男
                                    法  官  蔡守訓
                                    法  官  許必奇
以上正本證明與原本無異。
如不服本判決，應於收受送達後10日內向本院提出上訴書狀，其
未敘述上訴之理由者並得於提起上訴後10日內向本院補提理由書
（均須按他造當事人之人數附繕本）「切勿逕送上級法院」。
                                    書記官  楊品璇
中    華    民    國   100    年    6     月    15    日
附錄：本案論罪科刑法條全文
毒品危害防制條例第4 條第2 項：
製造、運輸、販賣第二級毒品者，處無期徒刑或 7 年以上有期
徒刑，得併科新臺幣 1 千萬元以下罰金。
【附表一】何世將單獨販賣第二級毒品部分
┌──┬─────┬─────┬─────┬────┬─────┬─────────────┐
│編號│  時  間  │ 交易地點 │交易對象及│金額（新│ 交易毒品 │罪名及應處刑罰            │
│    │          │          │聯絡電話  │臺幣）  │ 及數量   │                          │
├──┼─────┼─────┼─────┼────┼─────┼─────────────┤
│  │97年9月14 │基隆市深澳│簡嘉瑤    │2,500元 │第二級毒品│何世將販賣第二級毒品，處有│
│    │日10時48分│坑路17號  │0000000000│        │甲基安非他│期徒刑年柒月。未扣案「  │
│    │許        │          │          │        │命0.5公克 │0000000000」、「0000000000│
│    │          │          │          │        │          │ 」 、「0000000000」行動電│
│    │          │          │          │        │          │話機具支（不含SIM 卡）沒│
│    │          │          │          │        │          │收，如全部或一部不能沒收時│
│    │          │          │          │        │          │，追徵其價額；又未扣案之販│
│    │          │          │          │        │          │賣毒品所得之財物新台幣貳仟│
│    │          │          │          │        │          │伍佰元沒收，如全部或一部不│
│    │          │          │          │        │          │能沒收時，以其財產抵償之。│
├──┼─────┼─────┼─────┼────┼─────┼─────────────┤
│  │97年9月15 │基隆市仁一│簡嘉瑤    │2,000元 │第二級毒品│何世將販賣第二級毒品，處有│
│    │日23時54分│路、仁二路│0000000000│        │甲基安非他│期徒刑柒年壹月。未扣案「  │
│    │許        │附近      │          │        │命        │0000000000」、「0000000000│
│    │          │          │          │        │          │ 」 、「0000000000」行動電│
│    │          │          │          │        │          │話機具支（不含SIM 卡）沒│
│    │          │          │          │        │          │收，如全部或一部不能沒收時│
│    │          │          │          │        │          │，追徵其價額；又未扣案之販│
│    │          │          │          │        │          │賣毒品所得之財物新台幣貳仟│
│    │          │          │          │        │          │元沒收，如全部或一部不能沒│
│    │          │          │          │        │          │收時，以其財產抵償之。    │
├──┼─────┼─────┼─────┼────┼─────┼─────────────┤
│  │97年9月16 │基隆市深澳│簡嘉瑤    │3,000元 │第二級毒品│何世將販賣第二級毒品，處有│
│    │日晚間某時│坑路17號  │0000000000│        │甲基安非他│期徒刑柒年壹月。未扣案「  │
│    │          │          │          │        │命0.5公克 │0000000000」、「0000000000│
│    │          │          │          │        │          │ 」 、「0000000000」行動電│
│    │          │          │          │        │          │話機具支（不含SIM 卡）沒│
│    │          │          │          │        │          │收，如全部或一部不能沒收時│
│    │          │          │          │        │          │，追徵其價額；又未扣案之販│
│    │          │          │          │        │          │賣毒品所得之財物新台幣仟│
│    │          │          │          │        │          │元沒收，如全部或一部不能沒│
│    │          │          │          │        │          │收時，以其財產抵償之。    │
├──┼─────┼─────┼─────┼────┼─────┼─────────────┤
│  │97年11月10│基隆市深澳│簡嘉瑤    │3,000元 │第二級毒品│何世將販賣第二級毒品，處有│
│    │日19時許  │坑路17號何│0000000000│        │甲基安非他│期徒刑柒年壹月。未扣案「  │
│    │          │世將住處樓│          │        │命0.5公克 │0000000000」、「0000000000│
│    │          │梯間      │          │        │          │ 」 、「0000000000」行動電│
│    │          │          │          │        │          │話機具支（不含SIM 卡）沒│
│    │          │          │          │        │          │收，如全部或一部不能沒收時│
│    │          │          │          │        │          │，追徵其價額；又未扣案之販│
│    │          │          │          │        │          │賣毒品所得之財物新台幣仟│
│    │          │          │          │        │          │元沒收，如全部或一部不能沒│
│    │          │          │          │        │          │收時，以其財產抵償之。    │
├──┼─────┼─────┼─────┼────┼─────┼─────────────┤
│  │97年11月19│基隆市深澳│簡嘉瑤    │1,000元 │第二級毒品│無罪。                    │
│    │日23時22分│坑路17號  │0000000000│        │甲基安非他│                          │
│    │許        │          │          │        │命        │                          │
├──┼─────┼─────┼─────┼────┼─────┼─────────────┤
│  │97年11月20│基隆市深澳│簡嘉瑤    │1,000元 │第二級毒品│何世將販賣第二級毒品，處有│
│    │日凌晨1時 │坑路17號  │0000000000│        │甲基安非他│期徒刑柒年壹月。未扣案「  │
│    │36分許    │          │          │        │命        │0000000000」、「0000000000│
│    │          │          │          │        │          │ 」 、「0000000000」行動電│
│    │          │          │          │        │          │話機具支（不含SIM 卡）沒│
│    │          │          │          │        │          │收，如全部或一部不能沒收時│
│    │          │          │          │        │          │，追徵其價額；又未扣案之販│
│    │          │          │          │        │          │賣毒品所得之財物新台幣壹仟│
│    │          │          │          │        │          │元沒收，如全部或一部不能沒│
│    │          │          │          │        │          │收時，以其財產抵償之。    │
├──┼─────┼─────┼─────┼────┼─────┼─────────────┤
│  │97年11月26│基隆市中正│簡嘉瑤    │5,000元 │第二級毒品│何世將販賣第二級毒品，處有│
│    │日14時24分│路119巷巷 │0000000000│        │甲基安非他│期徒刑年柒月。未扣案「  │
│    │許        │口        │          │        │命0.5公克 │0000000000」、「0000000000│
│    │          │          │          │        │          │ 」 、「0000000000」行動電│
│    │          │          │          │        │          │話機具支（不含SIM 卡）沒│
│    │          │          │          │        │          │收，如全部或一部不能沒收時│
│    │          │          │          │        │          │，追徵其價額；又未扣案之販│
│    │          │          │          │        │          │賣毒品所得之財物新台幣伍仟│
│    │          │          │          │        │          │元沒收，如全部或一部不能沒│
│    │          │          │          │        │          │收時，以其財產抵償之。    │
├──┼─────┼─────┼─────┼────┼─────┼─────────────┤
│  │97年12月1 │基隆市中正│簡嘉瑤    │2,000元 │第二級毒品│何世將販賣第二級毒品，處有│
│    │日23時24分│路119巷巷 │0000000000│        │甲基安非他│期徒刑年柒月。未扣案「  │
│    │許        │口        │          │        │命0.5公克 │0000000000」、「0000000000│
│    │          │          │          │        │          │ 」 、「0000000000」行動電│
│    │          │          │          │        │          │話機具支（不含SIM 卡）沒│
│    │          │          │          │        │          │收，如全部或一部不能沒收時│
│    │          │          │          │        │          │，追徵其價額；又未扣案之販│
│    │          │          │          │        │          │賣毒品所得之財物新台幣貳仟│
│    │          │          │          │        │          │元沒收，如全部或一部不能沒│
│    │          │          │          │        │          │收時，以其財產抵償之。    │
├──┼─────┼─────┼─────┼────┼─────┼─────────────┤
│  │97年12月6 │基隆市深澳│簡嘉瑤    │2,000元 │第二級毒品│何世將販賣第二級毒品，處有│
│    │日10時39分│坑路17號  │0000000000│        │甲基安非他│期徒刑年柒月。未扣案「  │
│    │許        │          │          │        │命0.5公克 │0000000000」、「0000000000│
│    │          │          │          │        │          │ 」 、「0000000000」行動電│
│    │          │          │          │        │          │話機具支（不含SIM 卡）沒│
│    │          │          │          │        │          │收，如全部或一部不能沒收時│
│    │          │          │          │        │          │，追徵其價額；又未扣案之販│
│    │          │          │          │        │          │賣毒品所得之財物新台幣貳仟│
│    │          │          │          │        │          │元沒收，如全部或一部不能沒│
│    │          │          │          │        │          │收時，以其財產抵償之。    │
├──┼─────┼─────┼─────┼────┼─────┼─────────────┤
│  │97年12月11│基隆市深澳│簡嘉瑤    │2,500元 │第二級毒品│何世將販賣第二級毒品，處有│
│    │日13時40分│坑路17號  │0000000000│        │甲基安非他│期徒刑年柒月。未扣案「  │
│    │許        │          │          │        │命0.5公克 │0000000000」、「0000000000│
│    │          │          │          │        │          │ 」 、「0000000000」行動電│
│    │          │          │          │        │          │話機具支（不含SIM 卡）沒│
│    │          │          │          │        │          │收，如全部或一部不能沒收時│
│    │          │          │          │        │          │，追徵其價額；又未扣案之販│
│    │          │          │          │        │          │賣毒品所得之財物新台幣貳仟│
│    │          │          │          │        │          │伍佰元沒收，如全部或一部不│
│    │          │          │          │        │          │能沒收時，以其財產抵償之。│
├──┼─────┼─────┼─────┼────┼─────┼─────────────┤
│  │97年12月19│基隆市深澳│簡嘉瑤    │4,500元 │第二級毒品│何世將販賣第二級毒品，處有│
│    │日18時42分│坑路17號  │0000000000│        │甲基安非他│期徒刑年柒月。未扣案「  │
│    │許        │          │          │        │命1公克   │0000000000」、「0000000000│
│    │          │          │          │        │          │ 」 、「0000000000」行動電│
│    │          │          │          │        │          │話機具支（不含SIM 卡）沒│
│    │          │          │          │        │          │收，如全部或一部不能沒收時│
│    │          │          │          │        │          │，追徵其價額；又未扣案之販│
│    │          │          │          │        │          │賣毒品所得之財物新台幣肆仟│
│    │          │          │          │        │          │伍佰元沒收，如全部或一部不│
│    │          │          │          │        │          │能沒收時，以其財產抵償之。│
├──┼─────┼─────┼─────┼────┼─────┼─────────────┤
│  │97年12月15│基隆市深澳│簡嘉瑤    │2,500元 │第二級毒品│何世將販賣第二級毒品，處有│
│    │日23時30分│坑路17號  │0000000000│        │甲基安非他│期徒刑年柒月。未扣案「  │
│    │許        │          │          │        │命0.5公克 │0000000000」、「0000000000│
│    │          │          │          │        │          │ 」 、「0000000000」行動電│
│    │          │          │          │        │          │話機具支（不含SIM 卡）沒│
│    │          │          │          │        │          │收，如全部或一部不能沒收時│
│    │          │          │          │        │          │，追徵其價額；又未扣案之販│
│    │          │          │          │        │          │賣毒品所得之財物新台幣貳仟│
│    │          │          │          │        │          │伍佰元沒收，如全部或一部不│
│    │          │          │          │        │          │能沒收時，以其財產抵償之。│
├──┼─────┼─────┼─────┼────┼─────┼─────────────┤
│  │97年12月16│基隆市中正│簡嘉瑤    │1,000元 │第二級毒品│何世將販賣第二級毒品，處有│
│    │日18時27分│路119巷巷 │0000000000│        │甲基安非他│期徒刑年柒月。未扣案「  │
│    │          │口        │          │        │命        │0000000000」、「0000000000│
│    │          │          │          │        │          │ 」 、「0000000000」行動電│
│    │          │          │          │        │          │話機具支（不含SIM 卡）沒│
│    │          │          │          │        │          │收，如全部或一部不能沒收時│
│    │          │          │          │        │          │，追徵其價額；又未扣案之販│
│    │          │          │          │        │          │賣毒品所得之財物新台幣壹仟│
│    │          │          │          │        │          │元沒收，如全部或一部不能沒│
│    │          │          │          │        │          │收時，以其財產抵償之。    │
├──┼─────┼─────┼─────┼────┼─────┼─────────────┤
│  │98年02月12│基隆市中正│簡嘉瑤    │2,000元 │第二級毒品│何世將販賣第二級毒品，處有│
│    │日11時40分│路153號前 │0000000000│        │甲基安非他│期徒刑年柒月。未扣案「  │
│    │許        │「168檳榔 │          │        │命2包（毛 │0000000000」、「0000000000│
│    │          │攤」      │          │        │重分別為  │ 」 、「0000000000」行動電│
│    │          │          │          │        │0.35公克、│話機具支（不含SIM 卡）沒│
│    │          │          │          │        │、0.4公克 │收，如全部或一部不能沒收時│
│    │          │          │          │        │）        │，追徵其價額；又未扣案之販│
│    │          │          │          │        │          │賣毒品所得之財物新台幣貳仟│
│    │          │          │          │        │          │元沒收，如全部或一部不能沒│
│    │          │          │          │        │          │收時，以其財產抵償之。    │
├──┼─────┼─────┼─────┼────┼─────┼─────────────┤
│  │97年9月16 │基隆市市區│曾進佳    │1,000元 │第二級毒品│無罪。                    │
│    │日19時36分│湯姆熊遊樂│0000000000│        │甲基安非他│                          │
│    │許        │場附近    │          │        │命        │                          │
├──┼─────┼─────┼─────┼────┼─────┼─────────────┤
│  │97年11月10│基隆市深澳│曾進佳    │1,000元 │第二級毒品│何世將販賣第二級毒品，處有│
│    │日15時57分│坑路17號  │0000000000│        │甲基安非他│期徒刑年柒月。未扣案「  │
│    │許        │          │          │        │命1包     │0000000000」、「0000000000│
│    │          │          │          │        │          │ 」 、「0000000000」行動電│
│    │          │          │          │        │          │話機具支（不含SIM 卡）沒│
│    │          │          │          │        │          │收，如全部或一部不能沒收時│
│    │          │          │          │        │          │，追徵其價額；又未扣案之販│
│    │          │          │          │        │          │賣毒品所得之財物新台幣壹仟│
│    │          │          │          │        │          │元沒收，如全部或一部不能沒│
│    │          │          │          │        │          │收時，以其財產抵償之。    │
├──┼─────┼─────┼─────┼────┼─────┼─────────────┤
│  │97年11月13│基隆市深澳│曾進佳    │1,500元 │第二級毒品│何世將販賣第二級毒品，處有│
│    │日17時58分│坑路17號附│0000000000│        │甲基安非他│期徒刑柒年壹月。未扣案「  │
│    │後約10分鐘│近        │          │        │命        │0000000000」、「0000000000│
│    │          │          │          │        │          │ 」 、「0000000000」行動電│
│    │          │          │          │        │          │話機具支（不含SIM 卡）沒│
│    │          │          │          │        │          │收，如全部或一部不能沒收時│
│    │          │          │          │        │          │，追徵其價額；又未扣案之販│
│    │          │          │          │        │          │賣毒品所得之財物新台幣壹仟│
│    │          │          │          │        │          │伍佰元沒收，如全部或一部不│
│    │          │          │          │        │          │能沒收時，以其財產抵償之。│
├──┼─────┼─────┼─────┼────┼─────┼─────────────┤
│  │97年11月14│基隆市深澳│曾進佳    │1,000元 │第二級毒品│何世將販賣第二級毒品，處有│
│    │日凌晨2時 │坑路17號附│0000000000│        │甲基安非他│期徒刑年柒月。未扣案「  │
│    │2分許     │          │          │        │命        │0000000000」、「0000000000│
│    │          │          │          │        │          │ 」 、「0000000000」行動電│
│    │          │          │          │        │          │話機具支（不含SIM 卡）沒│
│    │          │          │          │        │          │收，如全部或一部不能沒收時│
│    │          │          │          │        │          │，追徵其價額；又未扣案之販│
│    │          │          │          │        │          │賣毒品所得之財物新台幣壹仟│
│    │          │          │          │        │          │元沒收，如全部或一部不能沒│
│    │          │          │          │        │          │收時，以其財產抵償之。    │
├──┼─────┼─────┼─────┼────┼─────┼─────────────┤
│  │97年11月17│基隆市深澳│曾進佳    │2,000元 │第二級毒品│何世將販賣第二級毒品，處有│
│    │日18時01分│坑路17號  │0000000000│        │甲基安非他│期徒刑年柒月。未扣案「  │
│    │許        │          │          │        │命        │0000000000」、「0000000000│
│    │          │          │          │        │          │ 」 、「0000000000」行動電│
│    │          │          │          │        │          │話機具支（不含SIM 卡）沒│
│    │          │          │          │        │          │收，如全部或一部不能沒收時│
│    │          │          │          │        │          │，追徵其價額；又未扣案之販│
│    │          │          │          │        │          │賣毒品所得之財物新台幣貳仟│
│    │          │          │          │        │          │元沒收，如全部或一部不能沒│
│    │          │          │          │        │          │收時，以其財產抵償之。    │
├──┼─────┼─────┼─────┼────┼─────┼─────────────┤
│  │97年11月23│基隆市湯姆│曾進佳    │1,500元 │第二級毒品│何世將販賣第二級毒品，處有│
│    │日14時58分│熊遊樂場  │0000000000│        │甲基安非他│期徒刑柒年壹月。未扣案「  │
│    │許        │          │          │        │命        │0000000000」、「0000000000│
│    │          │          │          │        │          │ 」 、「0000000000」行動電│
│    │          │          │          │        │          │話機具支（不含SIM 卡）沒│
│    │          │          │          │        │          │收，如全部或一部不能沒收時│
│    │          │          │          │        │          │，追徵其價額；又未扣案之販│
│    │          │          │          │        │          │賣毒品所得之財物新台幣壹仟│
│    │          │          │          │        │          │伍佰元沒收，如全部或一部不│
│    │          │          │          │        │          │能沒收時，以其財產抵償之。│
├──┼─────┼─────┼─────┼────┼─────┼─────────────┤
│  │97年12月13│基隆市深澳│曾進佳    │1,000元 │第二級毒品│何世將販賣第二級毒品，處有│
│    │日10時12分│坑路17號  │0000000000│        │甲基安非他│期徒刑年柒月。未扣案「  │
│    │許        │          │          │        │命        │0000000000」、「0000000000│
│    │          │          │          │        │          │ 」 、「0000000000」行動電│
│    │          │          │          │        │          │話機具支（不含SIM 卡）沒│
│    │          │          │          │        │          │收，如全部或一部不能沒收時│
│    │          │          │          │        │          │，追徵其價額；又未扣案之販│
│    │          │          │          │        │          │賣毒品所得之財物新台幣壹仟│
│    │          │          │          │        │          │元沒收，如全部或一部不能沒│
│    │          │          │          │        │          │收時，以其財產抵償之。    │
├──┼─────┼─────┼─────┼────┼─────┼─────────────┤
│  │97年12月15│基隆市深澳│曾進佳    │1,000元 │第二級毒品│何世將販賣第二級毒品，處有│
│    │日19時13分│坑路17號  │0000000000│        │甲基安非他│期徒刑年柒月。未扣案「  │
│    │許        │          │          │        │命        │0000000000」、「0000000000│
│    │          │          │          │        │          │ 」 、「0000000000」行動電│
│    │          │          │          │        │          │話機具支（不含SIM 卡）沒│
│    │          │          │          │        │          │收，如全部或一部不能沒收時│
│    │          │          │          │        │          │，追徵其價額；又未扣案之販│
│    │          │          │          │        │          │賣毒品所得之財物新台幣壹仟│
│    │          │          │          │        │          │元沒收，如全部或一部不能沒│
│    │          │          │          │        │          │收時，以其財產抵償之。    │
├──┼─────┼─────┼─────┼────┼─────┼─────────────┤
│  │98年01月21│基隆二信砲│曾進佳    │1,000元 │第二級毒品│何世將販賣第二級毒品，處有│
│    │日19時23分│台旁      │0000000000│        │甲基安非他│期徒刑年柒月。未扣案「  │
│    │許        │          │          │        │命        │0000000000」、「0000000000│
│    │          │          │          │        │          │ 」 、「0000000000」行動電│
│    │          │          │          │        │          │話機具支（不含SIM 卡）沒│
│    │          │          │          │        │          │收，如全部或一部不能沒收時│
│    │          │          │          │        │          │，追徵其價額；又未扣案之販│
│    │          │          │          │        │          │賣毒品所得之財物新台幣壹仟│
│    │          │          │          │        │          │元沒收，如全部或一部不能沒│
│    │          │          │          │        │          │收時，以其財產抵償之。    │
├──┼─────┼─────┼─────┼────┼─────┼─────────────┤
│  │97年12月5 │基隆市東明│廖伯堂    │1,000元 │第二級毒品│何世將販賣第二級毒品，處有│
│    │日21時35分│路77巷9之 │0000000000│        │甲基安非他│期徒刑柒年壹月。未扣案「  │
│    │後某時    │11號信箱  │          │        │命        │0000000000」、「0000000000│
│    │          │          │          │        │          │ 」 、「0000000000」行動電│
│    │          │          │          │        │          │話機具支（不含SIM 卡）沒│
│    │          │          │          │        │          │收，如全部或一部不能沒收時│
│    │          │          │          │        │          │，追徵其價額；又未扣案之販│
│    │          │          │          │        │          │賣毒品所得之財物新台幣壹仟│
│    │          │          │          │        │          │元沒收，如全部或一部不能沒│
│    │          │          │          │        │          │收時，以其財產抵償之。    │
├──┼─────┼─────┼─────┼────┼─────┼─────────────┤
│  │97年12月10│基隆市東明│廖伯堂    │1,000元 │第二級毒品│何世將販賣第二級毒品，處有│
│    │日21時17分│路77巷9之 │0000000000│        │甲基安非他│期徒刑年柒月。未扣案「  │
│    │後某時    │11號信箱  │          │        │命        │0000000000」、「0000000000│
│    │          │          │          │        │          │ 」 、「0000000000」行動電│
│    │          │          │          │        │          │話機具支（不含SIM 卡）沒│
│    │          │          │          │        │          │收，如全部或一部不能沒收時│
│    │          │          │          │        │          │，追徵其價額；又未扣案之販│
│    │          │          │          │        │          │賣毒品所得之財物新台幣壹仟│
│    │          │          │          │        │          │元沒收，如全部或一部不能沒│
│    │          │          │          │        │          │收時，以其財產抵償之。    │
├──┼─────┼─────┼─────┼────┼─────┼─────────────┤
│  │97年12月14│基隆市東明│廖伯堂    │1,000元 │第二級毒品│何世將販賣第二級毒品，處有│
│    │日15時21分│路77巷9之 │0000000000│        │甲基安非他│期徒刑年柒月。未扣案「  │
│    │後某時    │11號信箱  │          │        │命        │0000000000」、「0000000000│
│    │          │          │          │        │          │ 」 、「0000000000」行動電│
│    │          │          │          │        │          │話機具支（不含SIM 卡）沒│
│    │          │          │          │        │          │收，如全部或一部不能沒收時│
│    │          │          │          │        │          │，追徵其價額；又未扣案之販│
│    │          │          │          │        │          │賣毒品所得之財物新台幣壹仟│
│    │          │          │          │        │          │元沒收，如全部或一部不能沒│
│    │          │          │          │        │          │收時，以其財產抵償之。    │
├──┼─────┼─────┼─────┼────┼─────┼─────────────┤
│  │97年12月16│基隆市東明│廖伯堂    │2,000元 │第二級毒品│何世將販賣第二級毒品，處有│
│    │日21時40分│路77巷9之 │0000000000│        │甲基安非他│期徒刑年柒月。未扣案「  │
│    │後某時    │11號信箱  │          │        │命        │0000000000」、「0000000000│
│    │          │          │          │        │          │ 」 、「0000000000」行動電│
│    │          │          │          │        │          │話機具支（不含SIM 卡）沒│
│    │          │          │          │        │          │收，如全部或一部不能沒收時│
│    │          │          │          │        │          │，追徵其價額；又未扣案之販│
│    │          │          │          │        │          │賣毒品所得之財物新台幣貳仟│
│    │          │          │          │        │          │元沒收，如全部或一部不能沒│
│    │          │          │          │        │          │收時，以其財產抵償之。    │
├──┼─────┼─────┼─────┼────┼─────┼─────────────┤
│  │97年12月22│基隆市東明│廖伯堂    │2,000元 │第二級毒品│何世將販賣第二級毒品，處有│
│    │日15時許  │路77巷9之 │0000000000│        │甲基安非他│期徒刑年柒月。未扣案「  │
│    │          │11號信箱  │          │        │命        │0000000000」、「0000000000│
│    │          │          │          │        │          │ 」 、「0000000000」行動電│
│    │          │          │          │        │          │話機具支（不含SIM 卡）沒│
│    │          │          │          │        │          │收，如全部或一部不能沒收時│
│    │          │          │          │        │          │，追徵其價額；又未扣案之販│
│    │          │          │          │        │          │賣毒品所得之財物新台幣貳仟│
│    │          │          │          │        │          │元沒收，如全部或一部不能沒│
│    │          │          │          │        │          │收時，以其財產抵償之。    │
├──┼─────┼─────┼─────┼────┼─────┼─────────────┤
│  │98年1月21 │基隆市東明│廖伯堂    │1,000元 │第二級毒品│何世將販賣第二級毒品，處有│
│    │日23時25分│路77巷9之 │0000000000│        │甲基安非他│期徒刑年柒月。未扣案「  │
│    │許        │11號      │          │        │命        │0000000000」、「0000000000│
│    │          │          │          │        │          │ 」 、「0000000000」行動電│
│    │          │          │          │        │          │話機具支（不含SIM 卡）沒│
│    │          │          │          │        │          │收，如全部或一部不能沒收時│
│    │          │          │          │        │          │，追徵其價額；又未扣案之販│
│    │          │          │          │        │          │賣毒品所得之財物新台幣壹仟│
│    │          │          │          │        │          │元沒收，如全部或一部不能沒│
│    │          │          │          │        │          │收時，以其財產抵償之。    │
├──┼─────┼─────┼─────┼────┼─────┼─────────────┤
│  │97年9月16 │基隆市深澳│高王輝    │2,000元 │第二級毒品│何世將販賣第二級毒品，處有│
│    │日11時35分│坑路17號附│唐羿晴    │        │甲基安非他│期徒刑年柒月。未扣案「  │
│    │許        │近        │0000000000│        │命        │0000000000」、「0000000000│
│    │          │          │          │        │          │ 」 、「0000000000」行動電│
│    │          │          │          │        │          │話機具支（不含SIM 卡）沒│
│    │          │          │          │        │          │收，如全部或一部不能沒收時│
│    │          │          │          │        │          │，追徵其價額；又未扣案之販│
│    │          │          │          │        │          │賣毒品所得之財物新台幣貳仟│
│    │          │          │          │        │          │元沒收，如全部或一部不能沒│
│    │          │          │          │        │          │收時，以其財產抵償之。    │
├──┼─────┼─────┼─────┼────┼─────┼─────────────┤
│  │98年2月12 │基隆市月眉│高王輝    │2,000元 │第二級毒品│無罪。                    │
│    │日23時29分│路湯姆熊娛│0000000000│        │甲基安非他│                          │
│    │許        │樂場前    │          │        │命        │                          │
└──┴─────┴─────┴─────┴────┴─────┴─────────────┘
 【附表二】何世將、徐淑惠共同販賣第二級毒品部分
┌──┬─────┬─────┬─────┬────┬─────┬─────────────┐
│編號│ 交易時間 │ 交易地點 │交易對象及│金額（新│ 交易毒品 │罪名及應處刑罰            │
│    │          │          │聯絡電話  │臺幣）  │ 及數量   │                          │
├──┼─────┼─────┼─────┼────┼─────┼─────────────┤
│  │97年11月14│基隆市東明│廖伯堂    │2,000元 │第二級毒品│何世將共同販賣第二級毒品，│
│    │日15時36分│路77巷9之 │0000000000│        │甲基安非他│處有期徒刑年柒月。未扣案│
│    │後某時。  │11號信箱  │          │        │命        │行動電話機具支（不含SIM │
│    │          │          │          │        │          │卡）沒收，如全部或一部不能│
│    │          │          │          │        │          │沒收時，對其與徐淑惠連帶追│
│    │          │          │          │        │          │徵其價額；又未扣案之販賣毒│
│    │          │          │          │        │          │品所得之財物新台幣貳仟元與│
│    │          │          │          │        │          │徐淑惠連帶沒收之，如全部或│
│    │          │          │          │        │          │一部不能沒收時，以其等財產│
│    │          │          │          │        │          │連帶抵償之。              │
├──┼─────┼─────┼─────┼────┼─────┼─────────────┤
│  │97年11月16│基隆市中正│簡嘉瑤    │1,000元 │第二級毒品│何世將共同販賣第二級毒品，│
│    │日13時至15│路119巷巷 │0000000000│        │甲基安非他│處有期徒刑柒年壹月。未扣案│
│    │時許      │口        │          │        │命1包     │行動電話機具支（不含SIM │
│    │          │          │          │        │          │卡）沒收，如全部或一部不能│
│    │          │          │          │        │          │沒收時，對其與徐淑惠連帶追│
│    │          │          │          │        │          │徵其價額；又未扣案之販賣毒│
│    │          │          │          │        │          │品所得之財物新台幣壹仟元與│
│    │          │          │          │        │          │徐淑惠連帶沒收之，如全部或│
│    │          │          │          │        │          │一部不能沒收時，以其等財產│
│    │          │          │          │        │          │連帶抵償之。              │
├──┼─────┼─────┼─────┼────┼─────┼─────────────┤
│  │97年11月21│基隆市深澳│簡嘉瑤    │2,500元 │第二級毒品│何世將共同販賣第二級毒品，│
│    │日上午7 時│坑路17號  │0000000000│        │甲基安非他│處有期徒刑柒年壹月。未扣案│
│    │許        │          │          │        │命0.5公克 │行動電話機具支（不含SIM │
│    │          │          │          │        │          │卡）沒收，如全部或一部不能│
│    │          │          │          │        │          │沒收時，對其與徐淑惠連帶追│
│    │          │          │          │        │          │徵其價額；又未扣案之販賣毒│
│    │          │          │          │        │          │品所得之財物新台幣貳仟伍佰│
│    │          │          │          │        │          │元與徐淑惠連帶沒收之，如全│
│    │          │          │          │        │          │部或一部不能沒收時，以其等│
│    │          │          │          │        │          │財產連帶抵償之。          │
└──┴─────┴─────┴─────┴────┴─────┴─────────────┘